【裁判字號】    97,易,187
【裁判日期】    971110
【裁判案由】    恐嚇取財
【裁判全文】
臺灣宜蘭地方法院刑事判決                97年度易字第66號
公  訴  人  臺灣宜蘭地方法院檢察署檢察官
被      告  陳賜賓
            何樹水
            張玉英
            田許金英
            賴總敏
            郭峰成
            黃翠梅
            許美麗
            蔡葉麗珠
            葉曾素霞
                      （現在臺灣臺南分監執行中）
            林慈熹
            何欣樺
            陳秀華
            王清樑
            丁○○
上  一  人
選任辯護人  包漢銘律師
被      告  丑○○
            壬○○
上  一  人
選任辯護人  柯士斌律師
            陳惠如律師
被      告  辛○○
            庚○○
上二人共同
選任辯護人  郭美春律師
被      告  乙○○○
選任辯護人  吳振東律師
被      告  丙○○
            黃多
上列被告因恐嚇取財案件，經檢察官提起公訴（96年度偵字第39
23、4087、4407、4848號）及追加起訴（96年度偵字第4848、97
年度偵字668號、97年度偵緝字第112、178 號），本院判決如下
：
    主       文
陳賜賓犯如附表編號1至15所示之罪，各處如附表編號1至15所示
之刑。應執行有期徒刑參年柒月。
何樹水犯如附表編號1至13所示之罪，各處如附表編號1至13所示
之刑。應執行有期徒刑貳年拾壹月。
張玉英犯如附表編號1至9、12至20 所示之罪，各處如附表編號1
至9、12至20所示之刑。應執行有期徒刑肆年玖月。
田許金英犯如附表編號1至10、12、16 所示之罪，各處如附表編
號1至10、12、16所示之刑。應執行有期徒刑貳年拾壹月。
賴總敏犯如附表編號14、16、17所示之罪，各處如附表編號14、
16、17所示之刑。應執行有期徒刑壹年參月。
郭峰成犯如附表編號19、20、22、25所示之罪，各處如附表編號
19、20、22、25所示之刑。應執行有期徒刑壹年貳月。
黃翠梅犯如附表編號19至22、25所示之罪，各處如附表編號19至
22、25所示之刑。應執行有期徒刑壹年陸月。
許美麗犯如附表編號20、24、25所示之罪，各處如附表編號20、
24、25所示之刑。應執行有期徒刑壹年參月。
蔡葉麗珠犯如附表編號19、20、24、25所示之罪，各處如附表編
號19、20、24、25所示之刑。應執行有期徒刑壹年伍月。
葉曾素霞犯如附表編號21、24所示之罪，各處如附表編號21、24
所示之刑。應執行有期徒刑柒月。
林慈熹犯如附表編號16所示之罪，處如附表編號16所示之刑。
何欣樺犯如附表編號10所示之罪，處如附表編號10所示之刑。緩
刑貳年。
陳秀華犯如附表編號13所示之罪，處如附表編號13所示之刑。緩
刑貳年。
王清樑犯如附表編號13所示之罪，處如附表編號13所示之刑。緩
刑貳年。
丁○○犯如附表編號2、3、5至8 所示之罪，各處如附表編號2、
3、5至8所示之刑。應執行有期徒刑壹年。
丑○○犯如附表編號14 、15、17 所示之罪，各處如附表編號14
、15、17所示之刑。應執行有期徒刑壹年貳月。
壬○○犯如附表編號21、23所示之罪，各處如附表編號21、23所
示之刑。應執行有期徒刑柒月。
辛○○犯如附表編號23所示之罪，處如附表編號23所示之刑。緩
刑貳年。
庚○○犯如附表編號21、23所示之罪，各處如附表編號21、23所
示之刑。應執行有期徒刑柒月。
乙○○○犯如附表編號10、11所示之罪，各處如附表編號10、11
所示之刑。應執行有期徒刑柒月。
丙○○犯如附表編號11、17所示之罪，各處如附表編號11、17所
示之刑。應執行有期徒刑捌月。
黃多犯如附表編號19所示之罪，處如附表編號19所示之刑。緩刑
貳年。
    犯 罪 事 實
一、黃翠梅前因詐欺案件，為臺灣高雄地方法院於民國96年1 月
    25日以96年檢字第184號判決判處有期徒刑3月確定，經臺灣
    高雄地方法院於96年10月15日以96年聲減字第5582號裁定減
    刑為有期徒刑1 月15日確定（為附表編號25犯行前尚未執行
    完畢，不構成累犯）；賴總敏前因公共危險案件，為臺灣臺
    中地方法院於96年4月3日以96年中交簡上字第2308號判決判
    處有期徒刑2月確定，經臺灣臺中地方法院於96年12月24 日
    以96年聲減字第8148 號裁定減刑為有期徒刑1月確定（為附
    表編號17犯行前尚未執行完畢，不構成累犯）；乙○○○前
    因偽造有價證券案件，經臺灣高等法院臺中分院88年上訴字
    第2615號判決判處有期徒刑3年2月確定，於95年3月7日假釋
    付保護管束出監，其保護管束期滿日為96年6月8日（保護管
    束期間內為附表編號10之犯行，應另行撤銷假釋，不構成累
    犯）；丑○○前因妨害自由、妨害風化等案件，分別為臺灣
    臺中地方法院91 年易字第203號、91年訴字第87號判決各判
    處有期徒刑4 月及1年2月確定，經臺灣臺中地方法院91年聲
    字第3873 號裁定有期徒刑1年4月之應執行刑，於92年11月4
    日假釋付保護管束期滿而徒刑執行完畢；丙○○前因詐欺案
    件，經臺灣臺中地方法院94年中簡字第2719號判決判處有期
    徒刑3 月確定，於95年10月16日縮刑期滿執行完畢；林慈熹
    前因公共危險案件，經臺灣臺中地方法院91年中簡字第1299
    號判決判處有期徒刑3月確定，於91年12月5日易科罰金執行
    完畢。
二、陳賜賓、何樹水、張玉英、田許金英、賴總敏、郭峰成、黃
    翠梅、許美麗、蔡葉麗珠、葉曾素霞、林慈熹、何欣樺、陳
    秀華、王清樑、丁○○、丑○○、壬○○、辛○○、庚○○
    、乙○○○、丙○○、黃多等人均知悉未取得醫師資格者，
    擅自執行醫療業務，有違反醫師法之虞，竟利用無照行醫者
    因懼怕遭人檢舉或自認有道義上責任，大多會賠償病患之心
    態，分別基於意圖為自己不法所有之犯意聯絡，於附表編號
    1至25所示之時、地，以附表編號1至25所示之分工模式，先
    由1 人佯裝身體不適求診，誘騙業者注射針劑或配藥服用後
    ，誆稱身體不適佯裝暈倒，同行之人再偽稱係患者之家屬，
    以業者醫療疏失、用藥不當為由，或要求道義上予以賠償，
    或以報警檢舉等事由恐嚇無照之業者賠償，致業者陷於錯誤
    或心生畏懼而交付附表所示金額或未交付而不遂。
三、案經宜蘭縣政府警察局移請臺灣宜蘭地方法院檢察署檢察官
    偵查起訴。
    理       由
壹、程序事項：
一、按被告以外之人於偵查中向檢察官所為之陳述，除顯有不可
    信之情況者外，得為證據，刑事訴訟法第159 條之1第2項定
    有明文，其立法意旨係認檢察官代表國家偵查犯罪，依法有
    訊問證人之權力，且對被告有利、不利之情形均應注意，檢
    察官實施刑事偵查程序，亦多能恪遵法定程序之要求，不致
    有違法取證情事且可信度極高，是被告以外之人於偵查中之
    陳述，除反對該供述具證據能力之一方，已釋明「顯有不可
    信之情況」之理由外，不宜以證人未於偵查中接受對造之反
    對詰問為由，遽指證人於偵查中之陳述不具證據能力。查被
    告辛○○、庚○○於本院準備程序中爭執同案被告黃翠梅、
    郭峰成於偵查中以證人身分所為之證述（易字187 號卷第66
    頁），然被告辛○○、庚○○均未具體主張同案被告黃翠梅
    、郭峰成於偵查中所言有何顯不可信之情況，又本院業依被
    告辛○○、庚○○所請，傳喚被告黃翠梅、郭峰成到庭以證
    人身分行交互詰問程序，被告辛○○、庚○○之反對詰問權
    業已獲得確保，依上開規定，應認被告黃翠梅、郭峰成於偵
    查中所為之言詞陳述具證據能力。至其餘證人或共同被告於
    偵查中以證人身分陳述部分，並無被告爭執其證據能力，亦
    無何顯不可信之情況，爰依上開規定，認均具證據能力。
二、按被告以外之人於審判外之言詞陳述，除法律別有規定外，
    不得作為證據，刑事訴訟法第159條第1項定有明文。查被告
    辛○○、庚○○於本院爭執證人戊○○○、己○○、同案被
    告壬○○等人於警詢陳述之證據能力；被告乙○○○則爭執
    證人林褒宜於警詢陳述之證據能力（易字187 號卷第66頁、
    易字66號卷二第122 頁），公訴人均表示無意見，且未進一
    步舉證證明上開證人之警詢陳述具有刑事訴訟法第159條之2
    所稱之「具有較可信之特別情況」，本院乃於審理期日，依
    刑事訴訟法第159條第1項規定當庭諭知證人戊○○○、己○
    ○、同案被告壬○○於警詢時之供述就被告辛○○、庚○○
    部分；證人林褒宜於警詢之陳述就被告乙○○○部分均無證
    據能力（易字66號卷二第123 頁），並依被告辛○○、庚○
    ○之聲請，依序傳喚戊○○○、己○○及壬○○到庭行交互
    詰問程序。
三、按被告以外之人於審判外之言詞或書面陳述雖未符合刑事訴
    訟法第159條之1至第159條之4等規定，然經當事人於審判程
    序同意作為證據，法院審酌該言詞或書面陳述作成時之情況
    ，認為適當者，亦得作為證據；當事人、代理人或辯護人於
    法院調查證據時，知有刑事訴訟法第159條第1項不得作為證
    據之情形，而未於言詞辯論終結前聲明異議者，視為有上開
    同意，同法第159條之5定有明文。查除證人戊○○○、己○
    ○、同案被告壬○○於警詢時之供述就被告辛○○、庚○○
    部分；證人林褒宜於警詢之陳述就被告乙○○○部分均無證
    據能力外，其餘證人或共同被告於警詢之陳述，性質雖均屬
    傳聞證據，惟當事人於本院準備程序及審理程序中均表示無
    意見，同意以之作為本案調查之對象，於調查證據時，經逐
    一告以要旨，當事人亦就證據之真實性為陳述，而未就上開
    人等於警詢陳述之合法性或證據能力為爭執，依上開規定，
    應認除證人戊○○○、己○○、同案被告壬○○就被告辛○
    ○、庚○○部分；證人林褒宜就被告乙○○○部分均無證據
    能力外，其餘證人或共同被告於警詢之陳述均具證據能力，
    而得為本院裁判之依據。
貳、實體事項：
一、認定犯罪事實所憑之證據及理由：
（一）附表編號1：
      訊據被告陳賜賓、何樹水、田許金英、張玉英均坦認有為
      附表編號1 之犯行，惟否認係恐嚇取財，辯稱：伊承認是
      要騙對方，但不是恐嚇云云（易字66號卷一第188 頁以下
      、卷三第236 頁），然被害人陳宏睿於警詢時已詳證稱：
      96 年3月10日上午9時許，有2位婦女上門表示要作齒模，
      伊請其中1 名婦人上工作台，伊觀看後表示要作假牙的地
      方牙齒有鬆動，須先給牙醫師拔除後再製作，但對方希望
      伊幫忙拔牙，伊在對方的請求下，一時心軟幫對方注射麻
      藥，結果那名婦女說心臟痛、呼吸困難，在旁的另1 名婦
      女要求伊快將人送去醫院，伊撥打119 將人送至宜蘭醫院
      ，伊在醫院時有2 名男子自稱是病患家屬，要伊給家屬滿
      意的交代，不然要叫警察，伊驚慌失措，其中1 名男子要
      伊賠20萬，但伊沒那麼多錢，協議後伊總共給對方10萬元
      等語（偵4087號卷一第128頁以下、警卷一第223頁以下）
      ，是被害人陳宏睿顯係因被告陳賜賓、何樹水以：若不處
      理就要報警之惡害通知，生恐受司法追訴之畏懼感，而交
      付金錢，被告陳賜賓、何樹水辯稱未恐嚇云云顯不可採。
      又張玉英、田許金英雖未親自與被害人陳宏睿商談賠償事
      宜，然其2 人配合陳賜賓、何樹水假冒病患，並於事後分
      得金額，而不問金錢之來由，顯有容任被告陳賜賓、何樹
      水以恐嚇之話語逼使被害人陳宏睿交付金錢亦無違其本意
      之不確定故意，恐嚇取財之犯行亦至為顯明，復有張玉英
      之就醫紀錄明細表1 份在卷可參（警卷一第12頁），足認
      被告陳賜賓、何樹水、田許金英、張玉英就附表編號1 之
      犯行明確，應依法論科。
（二）附表編號2：
      被告陳賜賓、何樹水、田許金英、張玉英對附表編號2 之
      犯行均坦承不諱（易字66號卷一第188頁以下、卷三第236
      頁）；被告丁○○則全盤否認之，辯稱：伊不知道有這件
      事云云（易字66卷三第237頁、易字187卷第102 頁），然
      共同被告張玉英於警詢時陳稱：宜蘭縣羅東鎮○○路71之
      2 號東昇藥局是丁○○帶伊等人去的，伊假冒病患，要求
      老闆幫伊打針，田許金英在旁攙扶，後來一起坐計程車到
      羅東博愛醫院就診，事後由陳賜賓、何樹水、丁○○與對
      方商討賠償事宜，要是丁○○被抓到後不承認，伊再來和
      丁○○對質等語（警卷一第73頁）；偵查中再證稱：每次
      犯案前，陳賜賓、何樹水都會分派角色，如果有騙到錢，
      伊、田許金英、陳賜賓、何樹水都是均分，丁○○是負責
      報點的，大部分是宜蘭縣內較多，只要是丁○○報的點，
      丁○○會分得3分之1，例如10 萬元，丁○○就會分到3萬
      ，丁○○每次報點都有分錢，編號2 的部分就是丁○○報
      的點，伊裝病人，田許金英陪同，陳賜賓、何樹水跟被害
      人談賠償，丁○○則在一旁等語（偵4848卷第71、73、16
      5 頁）；同案被告田許金英於96年10月17日偵查中證稱：
      宜蘭的點幾乎都是丁○○找的，丁○○是陳賜賓的朋友，
      是陳賜賓要丁○○找的，丁○○會帶伊等人去看點，但丁
      ○○不會和伊等進去，有時後丁○○也會到醫院等語（偵
      4087卷二第43頁）；於97年1月4日偵查中再稱：宜蘭、羅
      東部分由丁○○負責找犯案的點，是陳賜賓找丁○○來的
      ，丁○○每次報點都有分錢，分3成，例如10 萬元，丁○
      ○分3萬元等語（偵4848卷第77頁）；於97年1月28日偵查
      中復稱：丁○○知道整個犯罪分工的方式，事先就講好了
      ，丁○○參與的案件都有分到錢等語（偵4848 卷第166頁
      ）；於本院詰問時則再證稱：伊到宜蘭後才認識丁○○，
      是陳賜賓介紹的，伊和陳賜賓、張玉英、何樹水到宜蘭來
      就是要做附表內的這些事，是丁○○帶路，那些都是密醫
      的地方，丁○○就是會報那些地方，其他的伊不知道等語
      （本院卷三第91、93、94頁）；共同被告何樹水警詢時亦
      陳稱：伊不認識丁○○，丁○○是陳賜賓的朋友，丁○○
      是負責報點等語（偵4087卷一第11 4頁）；同案被告陳賜
      賓復於警詢時稱：伊常和丁○○聯絡，丁○○說要從花蓮
      北上宜蘭，伊就和張玉英、田許金英及何樹水一起上來宜
      蘭，由丁○○報點，就是報宜蘭縣內何處有可以向西藥房
      或齒模師假裝昏倒後向被害人為恐嚇勒索之詐騙行為，丁
      ○○就帶伊等至宜蘭縣內各處犯案，事成之後，報點的人
      也有1份利潤等語（偵4087卷一第13、15 頁）；於偵查中
      再稱：丁○○是花蓮人，後來有住在宜蘭等語（偵4087卷
      一第97頁），依丁○○事前告以地點，事後分得款項等情
      ，顯見被告丁○○確係參與陳賜賓等人附表編號 2犯行之
      犯罪分工無訛，其辯解顯不足採，犯行至為明確，復有被
      害人游明正之警詢陳述（警卷一第228-229頁）、和解書1
      份（警卷一第230-231頁）及張玉英之就醫紀錄明細表1份
      （警卷一第12頁）附卷可稽，足認被告陳賜賓、何樹水、
      田許金英、張玉英、丁○○就附表編號2 之犯行明確，應
      依法論科。
（三）附表編號3：
      訊據被告陳賜賓、何樹水、田許金英、張玉英均坦認有為
      附表編號3 之犯行，惟否認係恐嚇取財，辯稱：是要騙對
      方，不是恐嚇云云（易字66號卷一第188 頁以下、卷三第
      236 頁）；被告丁○○則全盤否認之，辯稱：伊不知道有
      這件事云云（易字66卷三第237頁、易字187卷第102 頁）
      ，然證人即被害人吳勝基於警詢時已詳述稱：96 年3月23
      日上午9 時許，有2位婦女上門表示要裝假牙，伊請其中1
      名婦人上工作台，伊觀看後表示要作假牙的地方牙齒有鬆
      動，須先給牙醫師拔除後再製作，但對方希望伊立即處理
      ，伊在對方的請求下，幫對方注射麻藥，結果那名婦女就
      昏倒了，在旁的另1 名婦女要求伊快將人送去醫院，伊撥
      打119 將人送至羅東博愛醫院，後來伊接到自稱病患家屬
      的電話，要伊立即到醫院去，不然就要向警方檢舉無照的
      事，伊很害怕也沒有多加思考就到醫院去，自稱是病患家
      屬的男子要伊負責，討論後伊向友人借了1 萬元交給該男
      子等語（他字184卷第285-287頁、警卷一第235-236 頁）
      ，是被害人吳勝基顯係因被告陳賜賓、何樹水以若不處理
      就要報警之惡害通知，致生恐受司法追訴之畏懼感，而交
      付金錢，被告陳賜賓、何樹水辯稱未恐嚇云云顯不可採。
      又張玉英、田許金英雖未親自與被害人吳勝基商談賠償事
      宜，然其2 人配合陳賜賓、何樹水假冒病患，並於事後分
      得金額，而不問金錢之來由，顯有容任被告陳賜賓、何樹
      水以恐嚇之話語逼使被害人吳勝基交付金錢亦無違其本意
      之不確定故意，恐嚇取財之犯行亦至為顯明。另共同被告
      田許金英於96年10月17日偵查中證稱：宜蘭的點幾乎都是
      丁○○找的，丁○○是陳賜賓的朋友，是陳賜賓要丁○○
      找的，丁○○會帶伊等人去看點，但丁○○不會和伊等進
      去，有時後丁○○也會到醫院等語（偵4087卷二第43頁）
      ；於97年1月4日偵查中再稱：宜蘭、羅東部分由丁○○負
      責找犯案的點，是陳賜賓找丁○○來的，丁○○每次報點
      都有分錢，分3成，例如10萬元，丁○○分3萬元等語（偵
      4848卷第77頁）；於97年1月28 日偵查中復稱：丁○○知
      道整個犯罪分工的方式，事先就講好了，丁○○參與的案
      件都有分到錢等語（偵4848卷第166 頁）；於本院詰問時
      亦證稱：伊到宜蘭後才認識丁○○，是陳賜賓介紹的，伊
      和陳賜賓、張玉英、何樹水到宜蘭來就是要做附表內的這
      些事，是丁○○帶路，那些都是密醫的地方，丁○○就是
      會報那些地方，其他的伊不知道等語（本院卷三第91、93
      、94頁）；共同被告何樹水於警詢時亦稱：伊不認識丁○
      ○，丁○○是陳賜賓的朋友，丁○○是負責報點等語（偵
      4087卷一第114 頁）；共同被告張玉英於警詢時更帶同警
      員至附表編號3 之地點，並指述稱：這件是由丁○○報點
      給伊等人，由陳賜賓指揮，何樹水駕駛，田許金英佯裝病
      患，伊陪同田許金英進入就診等語（警卷一第64頁）；於
      偵查中同證稱：本件伊有參加，是丁○○報點告知行騙地
      點，並帶伊和田許金英到場，田許金英假裝病患昏倒，伊
      在旁攙扶並打電話通知陳賜賓、何樹水，伊分得 7,000元
      ，丁○○知道整個犯罪的分工，事前就講好了，丁○○都
      有分到錢（偵3923號卷第270頁、偵4848卷第165頁）；同
      案被告陳賜賓於警詢時稱：伊常和丁○○聯絡，丁○○說
      要從花蓮北上宜蘭，伊就和張玉英、田許金英及何樹水一
      起上來宜蘭，由丁○○報點，就是報宜蘭縣內何處有可以
      向西藥房或齒模師假裝昏倒後向被害人為恐嚇勒索之詐騙
      行為，丁○○就帶伊等至宜蘭縣內各處犯案，事成之後，
      報點的人也有1份利潤等語（偵4087卷一第13、15 頁）；
      於偵查中再稱：冬山鄉○○路167 號這件是丁○○報點的
      ，丁○○之前是花蓮人，後來有住在宜蘭，張玉英及田許
      金英1人裝病患，1人在旁攙扶，何樹水載張玉英、田許金
      英過去，本件騙得之金錢由5 人平分，報點的人也可以分
      等語（偵4087卷一第97頁），依被告丁○○事前告以地點
      ，事後分得款項等情，其辯稱不知情云云顯不可採，其雖
      未親自與被害人吳勝基商談賠償事宜，然其提供被告陳賜
      賓等人犯案對象之資訊，並於事後分得款項，顯有容任被
      告陳賜賓等人以恐嚇之話語逼使被害人吳勝基交付金錢亦
      無違其本意之不確定故意，參與恐嚇取財之犯罪分工至為
      顯明，復有田許金英之就醫紀錄明細表1份（警卷一第 14
      頁）在卷可稽，足認被告陳賜賓、何樹水、田許金英、張
      玉英、丁○○就附表編號3之犯行明確，應依法論科。
（四）附表編號4：
      訊據被告陳賜賓、何樹水、田許金英、張玉英均坦認有為
      附表編號4 之犯行，惟否認係恐嚇取財，辯稱：是要騙對
      方，不是恐嚇云云（易字66 號卷一第188頁以下、卷三第
      236頁），然證人即被害人陳枝發於警詢時陳稱：96年3月
      24日上午10時許，張玉英及田許金英進入伊家中，張玉英
      說要做牙齒，要伊先拔牙，伊施打麻醉藥劑後，張玉英就
      說人不舒服，要伊趕緊協助送醫，到宜蘭醫院後，田許金
      英一直和別人通話，後來陳賜賓和何樹水就到醫院了，陳
      賜賓說患者有很多病痛，要趕快處理，患者的子女都很難
      纏，不處理後面會很麻煩，伊聽了有些害怕就問該如何處
      理，陳賜賓就說拿錢出來賠，伊有問陳賜賓患者的家屬該
      如何處理，陳賜賓則說會幫忙處理，後來伊支付3 萬元的
      賠償金及3,000多元的醫藥費等語（警卷一第240-241頁）
      ，是被害人陳枝發顯係因被告陳賜賓以：若不處理，患者
      的子女會很難纏、事情會很麻煩等惡害通知，生恐受司法
      追訴、精神、自由受患者家屬危害之恐懼感，而交付金錢
      ，被告陳賜賓辯稱未恐嚇云云顯不可採。又張玉英、田許
      金英、何樹水雖未有親自恫嚇被害人陳枝發之行為，然其
      3 人配合陳賜賓或假冒病患，或在旁幫腔、壯勢，並於事
      後分得金額，而不問金錢之來由，顯有容任被告陳賜賓以
      恐嚇之話語逼使被害人陳枝發交付金錢亦無違其本意之不
      確定故意，參與恐嚇取財犯行之分工至為顯明，所辯均不
      足採，復有張玉英之就醫紀錄明細表1份（警卷一第12 頁
      ）附卷可稽，足認被告陳賜賓、何樹水、田許金英、張玉
      英就附表編號4之犯行明確，應依法論科。
（五）附表編號5：
      訊據被告陳賜賓、何樹水、田許金英、張玉英均坦認有為
      附表編號5 之犯行，惟否認係恐嚇取財，辯稱：是要騙對
      方，不是恐嚇云云（易字66號卷一第188 頁以下、卷三第
      236 頁）；被告丁○○則全盤否認之，辯稱：伊不知道有
      這件事云云（易字66卷三第237頁、易字187卷第102 頁）
      ，然證人即被害人游開淵於警詢時指述稱：96年3月28 日
      上午8時許，張玉英及田許金英進入伊於利成路1段180 號
      工作處所，田許金英說要補牙並要伊幫忙拔除鬆動的牙齒
      ，伊為田許金英施打麻醉時，田許金英說心臟痛、呼吸困
      難，然後就昏倒了，伊請鄰居打119 通知救護車送醫，不
      久後就接到陳賜賓的電話，說是病患的家屬，要伊到員山
      榮民醫院探視患者，伊到場後，陳賜賓及何樹水就上前自
      稱是患者的親友，要伊拿錢出來處理，不然要對伊提出告
      訴，伊因為害怕就拿出3萬元，何樹水又說再加2萬元讓患
      者坐救護車回高雄，這樣就沒事了，所以伊又給了2 萬元
      等語（警卷一第245 頁以下），是被害人游開淵顯係因被
      告陳賜賓、何樹水以：若不處理就要提出告訴之惡害通知
      ，生恐受司法追訴之恐懼感，而交付金錢，被告陳賜賓、
      何樹水辯稱未恐嚇云云顯不可採。又張玉英、田許金英雖
      未親自與被害人游開淵商談賠償事宜，然其2 人配合陳賜
      賓、何樹水假冒病患，並於事後分得金額，而不問金錢之
      來由，顯有容任被告陳賜賓、何樹水以恐嚇之話語逼使被
      害人游開淵交付金錢亦無違其本意之不確定故意，參與恐
      嚇取財之犯罪分工至為顯明。另共同被告何樹水於警詢時
      稱：伊不認識丁○○，丁○○是陳賜賓的朋友，丁○○是
      負責報點等語（偵4087卷一第114 頁）；共同被告張玉英
      於警詢時亦指述稱：96年3月28日在宜蘭縣五結鄉○○路○
      段180 號，由丁○○帶伊等人前往，田許金英佯裝病患，
      伊在旁陪同，後來到醫院後，由陳賜賓、何樹水、丁○○
      和老闆講話，至於何人向老闆拿錢伊就不知道等語（警卷
      一第72-73 頁）；於偵查中再證稱：每次犯案前，陳賜賓
      、何樹水都會分派角色，如果有騙到錢，伊、田許金英、
      陳賜賓、何樹水都是均分，丁○○是負責報點的，大部分
      是宜蘭縣內較多，只要是丁○○報的點，丁○○會分得 3
      分之1，例如10萬元，丁○○就會分到3萬，丁○○每次報
      點都有分錢，編號5 的部分就是丁○○報的點，田許金英
      裝病人，伊陪同，陳賜賓、何樹水跟配害人談賠償，伊事
      後分得4,000 元，丁○○也有分到等語（偵4848卷第71、
      73 、165頁）；共同被告田許金英於96年10月17日偵查中
      同證稱：宜蘭的點幾乎都是丁○○找的，丁○○是陳賜賓
      的朋友，是陳賜賓要丁○○找的，丁○○會帶伊等人去看
      點，但丁○○不會和伊等進去，有時後丁○○也會到醫院
      等語（偵4087卷二第43頁）；於97年1月4日偵查中再稱：
      宜蘭、羅東部分由丁○○負責找犯案的點，是陳賜賓找丁
      ○○來的，丁○○每次報點都有分錢，分3成，例如10 萬
      元，丁○○分3萬元等語（偵4848卷第77頁）；於97年1月
      28日偵查中復稱：丁○○知道整個犯罪分工的方式，事先
      就講好了，丁○○參與的案件都有分到錢等語（偵4848卷
      第 166頁）；於本院詰問時亦證稱：伊到宜蘭後才認識丁
      ○○，是陳賜賓介紹的，伊和陳賜賓、張玉英、何樹水到
      宜蘭來就是要做附表內的這些事，是丁○○帶路，那些都
      是密醫的地方，丁○○就是會報那些地方，其他的伊不知
      道等語（本院卷三第91、93、94頁）；同案被告陳賜賓於
      警詢時稱：伊常和丁○○聯絡，丁○○說要從花蓮北上宜
      蘭，伊就和張玉英、田許金英及何樹水一起上來宜蘭，由
      丁○○報點，就是報宜蘭縣內何處有可以向西藥房或齒模
      師假裝昏倒後向被害人為恐嚇勒索之詐騙行為，丁○○就
      帶伊等至宜蘭縣內各處犯案，事成之後，報點的人也有 1
      份利潤等語（偵4087卷一第13、15頁），依被告丁○○事
      前告以地點，事後分得款項等情，其辯稱不知情云云顯不
      可採，其雖未親自與被害人游開淵商談賠償事宜，然其提
      供被告陳賜賓等人犯案對象之資訊，並於事後分得款項，
      顯有容任被告陳賜賓等人以恐嚇之話語逼使被害人游開淵
      交付金錢亦無違其本意之不確定故意，參與恐嚇取財之犯
      罪分工至為顯明，復有田許金英之就醫紀錄明細表1 份（
      警卷一第14頁）在卷可稽，足認被告陳賜賓、何樹水、田
      許金英、張玉英、丁○○就附表編號5 之犯行明確，應依
      法論科。
（六）附表編號6：
      被告陳賜賓、何樹水、田許金英、張玉英對附表編號6 之
      犯行均坦承不諱（易字66號卷一第188頁以下、卷三第236
      頁）；被告丁○○則否認之，辯稱：是陳賜賓到伊卡拉OK
      店內消費，其中有2 位婦女向服務小姐表示牙齒痛，又沒
      有健保卡，服務小姐就告訴該婦女可以到編號6 的齒模店
      就診，伊沒有詐欺云云（易字66卷三第237頁、易字187卷
      第102 頁），然被告丁○○未能舉證以實其說，其稱：伊
      不知道服務小姐的名字云云（易字187卷第102頁），是此
      一幽靈抗辯顯無足採，況共同被告田許金英於96年10月17
      日偵查中對檢察官「丁○○有無參與附表編號6 犯行」之
      提問已證稱：宜蘭的點幾乎都是丁○○找的，丁○○是陳
      賜賓的朋友，是陳賜賓要丁○○找的，丁○○會帶伊等人
      去看點，但丁○○不會和伊等進去，有時後丁○○也會到
      醫院等語（偵4087卷二第43頁）；於97 年1月28日偵查中
      復稱：丁○○知道整個犯罪分工的方式，事先就講好了，
      丁○○參與的案件都有分到錢等語（偵4848卷第166 頁）
      ；於本院詰問時則再證稱：伊到宜蘭後才認識丁○○，是
      陳賜賓介紹的，伊和陳賜賓、張玉英、何樹水到宜蘭來就
      是要做附表內的這些事，是丁○○帶路，那些都是密醫的
      地方，丁○○就是會報那些地方，其他的伊不知道等語（
      本院卷三第91、93、94頁）；共同被告何樹水於警詢時稱
      ：伊不認識丁○○，丁○○是陳賜賓的朋友，丁○○是負
      責報點等語（偵4087卷一第114 頁）；共同被告張玉英於
      警詢時亦指證稱：宜蘭縣壯圍鄉○○路○段478號是丁○○
      報點給伊等人，由陳賜賓指揮，何樹水駕駛，但這次沒有
      成功等語（警卷一第64-6 5頁）；於偵查中同證稱：這一
      次伊也有去，是丁○○報點告訴伊等人行騙之地點，並帶
      伊和田許金英到現場，伊假裝病患昏倒，田許金英在旁攙
      扶並通知何樹水、陳賜賓，但沒有騙到錢，這一件何樹水
      罵伊裝的不像，丁○○知道整個犯罪分工的模式，作案前
      就講好了，丁○○都有分到錢等語（偵 3923號卷第271頁
      、偵4848卷第165 頁）；同案被告陳賜賓於警詢時稱：伊
      常和丁○○聯絡，丁○○說要從花蓮北上宜蘭，伊就和張
      玉英、田許金英及何樹水一起上來宜蘭，由丁○○報點，
      就是報宜蘭縣內何處有可以向西藥房或齒模師假裝昏倒後
      向被害人為恐嚇勒索之詐騙行為，丁○○就帶伊等至宜蘭
      縣內各處犯案，事成之後，報點的人也有1 份利潤，宜蘭
      縣壯圍鄉○○路○段478號這件是丁○○載張玉英、田許金
      英過去，這件沒有成功等語（偵4087卷一第13、15-16 頁
      ）；於96年10月7日偵查中再稱：壯濱路3段 478號這件是
      丁○○報點的，丁○○之前是花蓮人，後來有住在宜蘭，
      本件也是張玉英及田許金英1人裝病患，1人陪同，伊和何
      樹水後來有到醫院，但也沒有拿到錢等語（偵4087卷一第
      97頁）；於97年1月3日偵查中又稱：編號6 的點是丁○○
      找的沒錯等語（偵4848卷第56頁），依上開同案被告指述
      之明確，被告丁○○事前告以地點，事後又分得款項等情
      ，其辯稱不知情云云顯不可採，其雖未親自與被害人商談
      賠償事宜，然其提供被告陳賜賓等人犯案對象之資訊，並
      於事後分得款項，顯有容任被告陳賜賓等人以欺詐方式欲
      使被害人甲○○陷於錯誤而交付金錢亦無違其本意之不確
      定故意，參與詐欺取財之犯罪分工至為顯明，復有被害人
      甲○○之警詢陳述（警卷一第250 頁以下）、本院陳述（
      易字66號卷二第125頁以下）及張玉英之就醫紀錄明細表1
      份（警卷一第12頁）在卷可稽，足認被告陳賜賓、何樹水
      、田許金英、張玉英、丁○○就附表編號 6之犯行明確，
      應依法論科。
（七）附表編號7：
      訊據被告陳賜賓、何樹水、田許金英、張玉英均坦認有為
      附表編號7 之犯行，惟否認係恐嚇取財，辯稱：是要騙對
      方，不是恐嚇云云（易字66 號卷一第188頁以下、卷三第
      236 頁）；被告丁○○則辯稱：是陳賜賓打電話要伊一同
      到利成路1 段這邊，陳賜賓說有債務糾紛，不知道路，要
      伊帶路，之後的事就不清楚了云云（易字66 卷三第237頁
      、易字187卷第102頁），然查：證人即被害人徐稹憶於警
      詢時指述稱：96年4月12日上午9時許在宜蘭縣五結鄉○○
      路○段50巷31號內被騙走20萬元，嫌犯有5人，有受到恐嚇
      感到害怕所以交錢，情形是96年4月11日下午4時許，丁○
      ○開車載張玉英及田許金英到伊住處，伊有替張玉英打營
      養針，張玉英覺得很舒服，12日上午張玉英及田許金英又
      到伊住處，田許金英要求打營養針，施打後田許金英表示
      心臟不舒服，伊打電話送田許金英到醫院，過了不久，張
      玉英打電話來說人在蘇澳榮民醫院，伊到醫院後陳賜賓說
      要打電話給自稱是田許金英的弟弟，田許金英的弟弟就恐
      嚇說怎麼會把田許金英弄成這樣，要將田許金英送回高雄
      ，一聽了就拿出4 萬元給對方叫救護車，到了晚上，陳賜
      賓又打電話來說田許金英已經送去開刀了，要伊湊錢來賠
      ，不然要簽本票或拿車子去抵押，伊說沒有車子，陳賜賓
      就要伊去貸款，並說：不給的話，是不會放過伊的，不寫
      協議書，就要報警捉伊等恐嚇話語，伊很害怕便到處借錢
      湊足了16萬，當晚8 時許，陳賜賓和丁○○就到伊住處拿
      錢，並簽協議書等語（警卷一第255-256 頁），是被害人
      徐稹憶顯係因被告陳賜賓以：若不處理，就不放過妳，若
      不寫協議書，就要報警等惡害通知，生恐受暴力糾纏及司
      法追訴之畏懼感，而交付金錢，被告陳賜賓、何樹水辯稱
      未恐嚇云云顯不可採。又張玉英、田許金英雖未親自與被
      害人徐稹憶商談賠償事宜，然其2 人配合陳賜賓、何樹水
      假冒病患，並於事後分得金額，而不問金錢之來由，顯有
      容任被告陳賜賓、何樹水以恐嚇之話語逼使被害人徐稹憶
      交付金錢亦無違其本意之不確定故意，參與恐嚇取財之犯
      罪分工甚明。另共同被告田許金英於96年10月17日偵查中
      證稱：宜蘭的點幾乎都是丁○○找的，丁○○是陳賜賓的
      朋友，是陳賜賓要丁○○找的，丁○○會帶伊等人去看點
      ，但丁○○不會和伊等進去，有時後丁○○也會到醫院等
      語（偵4087卷二第43頁）；於97年1月4日偵查中再稱：宜
      蘭、羅東部分由丁○○負責找犯案的點，是陳賜賓找丁○
      ○來的，丁○○每次報點都有分錢，分3成，例如 10萬元
      ，丁○○分3萬元，附表編號7的點就是丁○○報的，由陳
      賜賓、何樹水與被害人洽談賠償等語（偵4848 卷第77-78
      頁）；於97 年1月28日偵查中復稱：丁○○知道整個犯罪
      分工的方式，事先就講好了，丁○○參與的案件都有分到
      錢等語（偵 4848卷第166頁）；於本院詰問時則再證稱：
      伊到宜蘭後才認識丁○○，是陳賜賓介紹的，伊和陳賜賓
      、張玉英、何樹水到宜蘭來就是要做附表內的這些事，是
      丁○○帶路，那些都是密醫的地方，丁○○就是會報那些
      地方，其他的伊不知道等語（本院卷三第91、93、94頁）
      ；共同被告何樹水於警詢時則稱：伊不認識丁○○，丁○
      ○是陳賜賓的朋友，丁○○是負責報點等語（偵4087卷一
      第114 頁）；共同被告張玉英於警詢時更詳述稱：宜蘭縣
      五結鄉○○路○段50巷31 號是丁○○帶伊等人前往，由田
      許金英佯裝病患伊陪同就醫，後來是陳賜賓、何樹水、丁
      ○○和對方商討賠償，要是丁○○被捉到不承認，伊再來
      和丁○○對質等語（警卷一第73、76頁）；於偵查中再證
      稱：每次犯案前，陳賜賓、何樹水都會分派角色，如果有
      騙到錢，伊、田許金英、陳賜賓、何樹水都是均分，丁○
      ○是負責報點的，大部分是宜蘭縣內較多，只要是丁○○
      報的點，丁○○會分得3分之1，例如10萬元，丁○○就會
      分到3萬，丁○○每次報點都有分錢，編號7的部分就是丁
      ○○報的點，田許金英裝病人，伊陪同，陳賜賓、何樹水
      、丁○○跟被害人談賠償，伊事後分得 9,000元，丁○○
      也有分到等語（偵4848卷第71、74、165 頁）；同案被告
      陳賜賓於警詢時亦稱：伊常和丁○○聯絡，丁○○說要從
      花蓮北上宜蘭，伊就和張玉英、田許金英及何樹水一起上
      來宜蘭，由丁○○報點，就是報宜蘭縣內何處有可以向西
      藥房或齒模師假裝昏倒後向被害人為恐嚇勒索之詐騙行為
      ，丁○○就帶伊等至宜蘭縣內各處犯案，事成之後，報點
      的人也有1份利潤等語（偵4087卷一第13、15-16頁）；於
      本院準備程序中再稱：這件是伊和丁○○一起去談的，錢
      是伊和丁○○去拿回來的等語（易字66號卷一第188 頁）
      ，依上開同案被告指述之明確，被告丁○○事前告以地點
      ，事後又分得款項等情，其辯稱不知情云云顯不可採，其
      雖未親自與被害人商談賠償事宜，然其提供被告陳賜賓等
      人犯案對象之資訊，並於事後參與取款、分得款項，顯有
      容任被告陳賜賓等人以恐嚇方式逼使被害人徐稹憶心生畏
      懼而交付金錢亦無違其本意之不確定故意，參與恐嚇取財
      之犯罪分工至為顯明，復有田許金英之就醫紀錄明細表及
      和解書各1份（警卷一第14、258頁）在卷可稽，足認被告
      陳賜賓、何樹水、田許金英、張玉英、丁○○就附表編號
      7 之犯行明確，應依法論科。
（八）附表編號8：
      被告陳賜賓、何樹水、田許金英、張玉英對附表編號8 之
      犯行均坦承不諱（易字66號卷一第188頁以下、卷三第236
      頁）；被告丁○○則否認之，辯稱：編號8 的地點也是店
      裡服務小姐提供的，這次伊有到醫院探望張玉英，看到陳
      賜賓等和對方爭吵，伊有上前勸架，伊沒有獲得任何好處
      ，不是共犯云云（易字66卷三第237頁、易字187卷第102-
      103頁），然共同被告田許金英於96 年10月17日偵查中證
      稱：宜蘭的點幾乎都是丁○○找的，丁○○是陳賜賓的朋
      友，是陳賜賓要丁○○找的，丁○○會帶伊等人去看點，
      但丁○○不會和伊等進去，有時候丁○○也會到醫院，附
      表編號8的點就是丁○○報的等語（偵4087 卷二第43頁）
      ；於97年1月28 日偵查中復稱：丁○○知道整個犯罪分工
      的方式，事先就講好了，丁○○參與的案件都有分到錢等
      語（偵4848卷第166 頁）；於本院詰問時則再證稱：伊到
      宜蘭後才認識丁○○，是陳賜賓介紹的，伊和陳賜賓、張
      玉英、何樹水到宜蘭來就是要做附表內的這些事，是丁○
      ○帶路，那些都是密醫的地方，丁○○就是會報那些地方
      ，其他的伊不知道等語（本院卷三第91、93、94頁）；共
      同被告何樹水於警詢時稱：伊不認識丁○○，丁○○是陳
      賜賓的朋友，丁○○是負責報點等語（偵4087 卷一第114
      頁）；於偵查中亦證稱：附表編號8 那件伊有去醫院載張
      玉英、田許金英，陳賜賓、丁○○則到被害人住處等語（
      偵4848卷第65-66 頁）；共同被告張玉英於警詢時亦指述
      稱：宜蘭市○○路25巷36號也是丁○○報點給伊等人，這
      次沒有成功等語（警卷一第65頁）；於偵查中再指述證稱
      ：這一次伊也有去，是丁○○報點告知行騙地點，並帶伊
      和田許金英到現場，這次也沒有騙到錢，丁○○知道整個
      犯罪分工的方式，作案前就已經講好了等語（偵3923卷第
      271頁、偵4848卷第165頁）；同案被告陳賜賓於警詢時稱
      ：伊常和丁○○聯絡，丁○○說要從花蓮北上宜蘭，伊就
      和張玉英、田許金英及何樹水一起上來宜蘭，由丁○○報
      點，就是報宜蘭縣內何處有可以向西藥房或齒模師假裝昏
      倒後向被害人為恐嚇勒索之詐騙行為，丁○○就帶伊等至
      宜蘭縣內各處犯案，事成之後，報點的人也有1 份利潤，
      宜蘭市○○路25巷36號這件是丁○○帶伊等人去的，由張
      玉英裝病患載，田許金英在旁攙扶張玉英，何樹水開車，
      伊和丁○○當家屬，這件也沒有成功等語（偵4087卷一第
      13、15-16頁）；於96年10月17日偵查中再稱：負郭路 25
      巷36號這件也是丁○○報點，是張玉英裝病人暈倒，田許
      金英陪同並通知何樹水，何樹水再通知伊到博愛醫院，伊
      等原本要求被害人支付救護車的車資，但被害人通知宜蘭
      縣警察局處理，伊和丁○○有到警察局，沒有拿到錢等語
      （偵4087卷一第98頁）；於97年1月3日偵查中又稱：附表
      編號8 這件丁○○自稱是張玉英的老闆，伊和丁○○在晚
      上時有到被害人住處等語（偵4848卷第60頁）；被害人癸
      ○○於警詢時同陳稱：伊到醫院探望張玉英，認為可能是
      詐騙集團就返家，到了晚上自稱是張玉英老闆的丁○○打
      電話說，張玉英已經轉院到羅東博愛醫院，說要來住處找
      伊，約6時30 分許，陳賜賓及丁○○就到伊住處，要伊支
      付送張玉英回高雄的救護車費用等語（警卷一第 263-264
      頁）；於本院詰問時亦稱：當天在醫院時被告陳賜賓等人
      要伊太太支付2萬5,000元的救護車車資，但伊沒有給，當
      天晚上，被告陳賜賓與丁○○又到伊診所要錢，說要支付
      救護車及護士的費用等語（本院卷三第83頁以下），依上
      開共同被告及被害人癸○○陳述之詳盡，被告丁○○不僅
      事前告以犯罪地點之資訊，事後又假冒係被告張玉英之老
      闆，參與、陪同被告陳賜賓前往被害人癸○○住處，向被
      害人癸○○索取賠償金，顯見其犯行之明確，辯稱不知情
      云云實無可採，復有張玉英之就醫紀錄明細表1 份（警卷
      一第12頁）在卷可稽，足認被告陳賜賓、何樹水、田許金
      英、張玉英、丁○○就附表編號8 之犯行明確，應依法論
      科。
（九）附表編號9：
      訊據被告陳賜賓、何樹水、田許金英、張玉英均坦認有為
      附表編號9 之犯行，惟否認係恐嚇取財，辯稱：伊承認是
      要騙對方，但不是恐嚇云云（易字66號卷一第188 頁以下
      、卷三第236 頁），然被害人潘淑貞於警詢時已詳證稱：
      96年3月26日下午3時許，張玉英及田許金英到伊仁大藥局
      內，張玉英說要配吃腰酸的藥及酸痛貼布，第2 天張玉英
      及田許金英又來店裡，張玉英說藥很有效，田許金英說也
      要買相同的藥及貼布，伊拿給田許金英沒多久後，田許金
      英就說人不舒服，伊打119 叫救護車將人送到蘇澳榮民醫
      院，後來張玉英打電話來要伊到醫院關心一下，伊到醫院
      後，陳賜賓、何樹水說伊無照還開藥給田許金英吃，害田
      許金英變成這樣子，要伊到警局備案，伊一時反應不過來
      ，就說要賠 2萬元，但陳賜賓不同意，伊擔心身上的珠寶
      被搶，就提高至5 萬，但陳賜賓仍不同意，說要10萬元，
      伊只好領了10萬元賠償等語（警卷一第272 頁以下），是
      被害人潘淑貞顯係因被告陳賜賓、何樹水揚言要被害人潘
      淑貞到警局備案之惡害通知，生恐受司法追訴之畏懼感，
      而交付金錢，被告陳賜賓、何樹水辯稱未恐嚇云云顯不可
      採。又張玉英、田許金英雖未親自與被害人潘淑貞商談賠
      償事宜，然其2 人配合陳賜賓、何樹水假冒病患，並於事
      後分得金額，而不問金錢之來由，形成一共同犯罪之組織
      體，顯有容任被告陳賜賓、何樹水以恐嚇之話語逼使被害
      人潘淑貞交付金錢亦無違其本意之不確定故意，恐嚇取財
      之犯行亦屬顯明，復有田許金英之就醫紀錄明細表1 份在
      卷可參（警卷一第14頁），足認被告陳賜賓、何樹水、田
      許金英、張玉英就附表編號9 之犯行明確，應依法論科。
（十）附表編號10：
      訊據被告陳賜賓、何樹水、田許金英固坦認有為附表編號
      10之犯行，惟否認係恐嚇取財，辯稱：伊承認是要騙對方
      ，但不是恐嚇云云（易字66號卷一第188 頁以下、卷三第
      236 頁）；被告乙○○○則坦認陪同被告田許金英去藥局
      打針等情，惟否認有何恐嚇取財犯行，辯稱：伊一開始不
      知道陳賜賓等人是用這種方式騙錢，是之後陳賜賓才告訴
      伊並拿1萬2,000元給伊，伊認為錢是騙來的所以沒有收云
      云（易字187 號卷第63頁）；被告何欣樺亦否認之，辯稱
      ：伊不知道有這件事，是陳賜賓交伊怎麼說，伊就照著說
      ，陳賜賓等人的事伊不清楚云云（易字66號卷一第193 頁
      、卷三第236 頁），然查：被害人林褒宜於警詢時指述稱
      ：那名婦人送醫後，伊有前往醫院探望，在醫院遇到陳賜
      賓，陳賜賓自稱是患者的妹婿，說患者到伊藥局就診後身
      體不舒服，問伊要如何處理，陳賜賓和伊談判，何樹水在
      旁開價，後來伊拿出8 萬元賠償，當時陳賜賓說話的內容
      讓人覺得好像該處是陳賜賓的地盤，患者到伊那後就生病
      了，要伊一定要負責，不負責的話沒完沒了，伊很害怕才
      給這筆錢等語（警卷一第278-280 頁），是被害人林褒宜
      顯係因被告陳賜賓、何樹水暗示該地係其等之地盤並揚言
      ：不負責就會沒完沒了等惡害通知，致生恐受司法追訴及
      暴力糾纏之畏懼感，而交付金錢，被告陳賜賓、何樹水辯
      稱未恐嚇云云顯不可採。又田許金英雖未親自與被害人潘
      淑貞商談賠償事宜，然其配合陳賜賓、何樹水假冒病患，
      並於事後分得金額，而不問金錢之來由，形成一共同犯罪
      之組織體，顯有容任被告陳賜賓、何樹水以恐嚇之話語逼
      使被害人林褒宜交付金錢亦無違其本意之不確定故意。另
      被告乙○○○於本院審理時改口稱：陳賜賓有拿紅包給伊
      ，伊有拿，現在很後悔等語（易字66號卷三第96頁），是
      被告乙○○○前開辯詞之真實性即有可疑，再者，共同被
      告田許金英於96年10月17日偵查中證稱：這地點是乙○○
      ○報的，因為乙○○○和西藥房老闆是好朋友，伊裝病人
      讓被害人注射賀爾蒙的藥，後來伊不舒服被送到醫院，乙
      ○○○打電話通知陳賜賓、何樹水到醫院，最後拿到8 萬
      元，4人平分等語（偵4087卷二第43頁）；於97年1月4 日
      偵查中再稱：乙○○○有參與本件，是陪伊到藥房去打針
      ，乙○○○是陳賜賓介紹來的等語（偵4848卷第79頁）；
      於97年1月28 日偵查中復稱：乙○○○事前就知道要去騙
      錢，乙○○○參與的案件有分到錢等語（偵4848 卷第166
      -167頁）；於本院準備程序中再稱：乙○○○是陳賜賓的
      朋友，伊不認識，這次每個人分到約1萬9,000元，本來另
      外要給何欣樺1,50 0元，但這部分伊自己收起來了等語（
      易字66號卷一第191 頁）；於本院審理時又結證稱：豐原
      國安保健藥局是伊和乙○○○一起去的，這次拿了8 萬元
      ，伊和陳賜賓、何樹水、乙○○○4 人都有分到錢，陳賜
      賓把錢拿回來後大家就當場在那邊分，伊記得伊分到1萬9
      還是1萬8，其他的人到底分多少伊不知道等語（易字66號
      卷三第89-9 1頁）；被告陳賜賓於警詢時稱：台中縣豐原
      市○○街11號是乙○○○介紹，由田許金英裝病患，伊假
      裝是田許金英的朋友到現場，何欣樺當家屬的角色與對方
      談，何欣樺的所得由田許金英轉交等語（偵4087卷一第17
      頁）；於96年10月17日偵查中亦證稱：本件是乙○○○提
      供的地點，因為西藥房老闆和乙○○○是朋友，田許金英
      裝病送醫後，乙○○○打電話通知伊和何樹水到醫院，最
      後拿到8萬元，4人平分，這次之所以會叫何欣樺與對方談
      ，是因為之前田許金英曾推薦何欣樺當「殺哭拉」（日語
      ），就是當病患的家屬與被害人談賠償，伊打電話告訴何
      欣樺說田許金英住院時，何欣樺不會感到緊張，何欣樺應
      該知道伊等人故意讓田許金英去打針，再向被害人求償的
      事等語（偵4087卷一第98、104-105 頁）；於本院詰問時
      再證稱：96年6月1日國安藥局的詐騙案，何欣樺未到場，
      但有打電話，96年6月1日下午4時13分14 秒伊有和何欣樺
      為譯文內容之對話沒錯，譯文中講的「阿呆」應該就是指
      藥局的人，譯文中何欣華所謂：「你說那天要給我，到現
      在還沒給我啊」是說有賺錢的話多少給何欣樺一點，本案
      何欣樺沒有當場拿到錢，但事後有沒有伊不知道等語（易
      字66號卷二第127頁以下）；同案被告何樹水則於96 年10
      月17日偵查中證稱：本件地點是乙○○○報的，乙○○○
      是陳賜賓的朋友，所謂的「殺哭拉」就是指裝病患家屬的
      角色，例如女兒，負責對被害人說：病患有病竟然還打針
      ，要將人送回高雄，希望被害人能負責醫藥費及救護車的
      錢等話語，何欣樺就當過「殺哭拉」幾次，陳賜賓說過，
      有些比較難的，如果沒有何欣樺出面比較難做成等語（偵
      4087卷一第187-188頁）；於97年1月3 日偵查中再證稱：
      附表編號10是田許金英裝病，乙○○○陪同，田許金英的
      女兒即何欣樺有打電話跟被害人說田許金英身體不好，要
      送回高雄等語（偵4848卷第66頁）；被告張玉英於偵查中
      亦稱：伊聽田許金英說過，何欣樺作「殺哭拉」要抽2,00
      0元，這樣的情形有好幾次（偵4848卷第71 頁），再佐以
      卷附通訊監察譯文顯示：「96年6月1日下午1時56 分18
      秒：乙○○○以電話通報陳賜賓前往豐原省立醫院。同
      日下午2時51分19 秒：陳賜賓佯裝係患者（即田許金英）
      之姊夫以電話與林褒宜聯繫，佯稱已與患者的女兒聯絡，
      患者的女兒表示要將人送回高雄，並提及要至警局備案，
      希望林褒宜到醫院關心一下。同日下午4時13分14 秒：
      『（何欣樺：0000000000號，以下簡稱 B）喂！（陳賜賓
      ：0000000000號，以下簡稱A）喂，阿妹嗎？（B）是。（
      A）很久沒有聽到你的聲音了，我跟你說喔！（B）是。（
      A）啊，你媽媽那麼剛好又上來臺中啦！（B ）是。（A）
      啊，來的中間剛好，臨時一個豐原的阿姨喔！（B ）是。
      （A ）把她帶去一間什麼西藥房打針，打完針後現在在豐
      原省立醫院啦（B）是。（A）現在那個人等一下可能會來
      啦！（B）是。（A）就照之前那個，這樣你會說了喔！（
      B）會啦！（A）那備案什麼的你會講了嗎？（B ）那個我
      知道啦！（A ）等一下她要是來了的話，我再叫她打電話
      跟妳說啦！（B）好。（A）好。』同日下午4 時31分11
      秒：乙○○○通報陳賜賓被害人已到醫院。同日下午 4
      時57分7 秒：乙○○○通報陳賜賓，表示被害人似乎很在
      行等注意事項。同日下午5時0分40秒：陳賜賓撥打電話
      給何欣樺，表示被害人欲與之通話，何欣樺在電話中指責
      被害人無照竟為病患打針，陳賜賓則佯裝和事佬，勸諭何
      欣樺表示，站在道義的立場上可以要求被害人彌補一下，
      但不要說出超過範圍的話，並表示會幫忙處理。同日下
      午5時39分15秒：『（陳賜賓：0000000000號，以下簡稱A
      ）喂！（乙○○○：0000000000號，以下簡稱 B）啊你人
      在那裡？（A）人在廁所啦！（B ）就這樣咬定好啦！（A
      ）好啦！（B）喔！（A）好啦！（B）你有加嗎？（A）沒
      有啦！就照她要減，我不肯啊！（B ）對啦，跟她這是最
      軟了啦！（A）好啦，好啦！』同日下午6時12分27秒：
      被害人林褒宜向陳賜賓表示正在湊錢，希望患者能親簽切
      結書。同日下午6時52分32 秒：陳賜賓與何欣樺聯繫，
      表示被害人願意補貼8萬元。同日下午6時12分27秒：陳
      賜賓與何欣樺聯繫，詢問被害人有無再打電話過來，並交
      代倘若被害人打電話來，就說患者還沒醒來，人在榮總加
      護病房（他字卷第16-23 頁）」等情節，被告乙○○○、
      何欣樺顯然參與陳賜賓等人之犯罪分工甚明，猶辯稱不知
      情云云，顯屬無稽之詞，均不可採，復有和解書（警卷一
      第285頁）、田許金英之就醫紀錄明細表（偵4848 卷第88
      頁）、通訊監察譯文（他字卷第16-23 頁）、通訊監察書
      （警卷二第507-546頁）各1份在卷可參，足認被告陳賜賓
      、何樹水、田許金英、乙○○○、何欣樺就附表編號10之
      犯行明確，應依法論科。
（十一）附表編號11：
      訊據被告陳賜賓、何樹水對附表編號11之犯行均坦承不諱
      （易字66號卷一第188頁以下、卷三第236頁）；被告丙○
      ○、乙○○○於本院準備程序中雖否認犯行，辯稱不知情
      云云（易字317卷第26頁、易字187號卷第63頁），然於本
      院言詞辯論終結前則坦承全部犯行（易字 66號卷三第237
      頁），核與被害人陳國添於警詢陳述大致相符（警卷一第
      286-288頁），再參以乙○○○曾參與前開附表編號10 之
      犯行，對本件編號11之犯行自無辯稱不知情之理，復有通
      訊監察譯文（他字卷第 23-25頁）、通訊監察書（警卷二
      第507-546頁）、丙○○之就醫紀錄明細表（偵4848 卷第
      91頁）等書證各1 份在卷可資相佐，足認被告陳賜賓、何
      樹水、乙○○○、丙○○就附表編號11之犯行明確，應依
      法論科。
（十二）附表編號12：
      訊據被告陳賜賓、何樹水、張玉英、田許金英對附表編號
      12 之犯行均坦承不諱（易字66號卷一第188頁以下、卷三
      第236 頁），核與被害人鍾帛福於警詢所陳內容大致相符
      （警卷一第292-294頁），復有通訊監察譯文（他字卷第2
      5-31頁）、通訊監察書（警卷二第507-546 頁）、田許金
      英之就醫紀錄明細表（偵4848卷第88頁）各1 份在卷可資
      相佐，足認被告陳賜賓、何樹水、張玉英、田許金英就附
      表編號12之犯行明確，應依法論科。
（十三）附表編號13：
      訊據被告陳賜賓、張玉英、何樹水對附表編號13之犯行均
      坦承不諱（易字66號卷一第188頁以下、卷三第236頁）；
      被告王清樑、陳秀華則否認之，被告王清樑辯稱：伊有去
      拿3 萬元，但錢是被害人自己給的，伊沒有詐欺云云（易
      字66號卷一第193頁、卷三第237頁）；被告陳秀華一方面
      辯稱：伊沒有詐欺，伊不知道情形云云，另方面又坦認：
      自己與張玉英沒有關係，伊講電話說謊是事實等語（易字
      66號卷一第193頁、卷三第237頁、偵4087卷二第132 頁）
      ，經查：被害人子○○於警詢時陳述稱：案發當日，王清
      樑帶一名婦女到伊藥局說那婦女人不舒服，伊就拿了一些
      成藥給那婦女，王清樑和那婦女就離開了，過2至3小時後
      ，王清樑打電話來說那婦女服藥後人不舒服，已經送到嘉
      義醫院，需要住院，希望伊拿錢出來幫忙，伊就拿了5 萬
      元給王清樑，隔天，王清樑帶陳賜賓到伊店裡，說那婦女
      要轉到高雄榮總，希望伊再拿一些錢出來幫忙轉院，伊又
      拿了 3萬元給王清樑，到了第三天，王清樑又來店裡說那
      婦女要開刀，要伊再拿錢出來幫忙，伊又拿了5 萬元請王
      清樑幫助那婦女等語（警卷一第297 頁）；被告陳賜賓於
      警詢時稱：提供地點的人有綽號大頭的王清樑及丁○○，
      提供的人在事後也能佔有1 份利潤，附表編號13的地點是
      王清樑提供的，陳秀華在本案中是扮演病患的女兒，事後
      伊有去找陳秀華，拿4,000元給陳秀華吃紅等語（偵 4087
      卷一第18頁）；於96年10月17日偵查中亦證稱：本件地點
      是王清樑提供的，張玉英假裝病患，王清樑陪同，王清樑
      在嘉義就從事這類的詐騙行為，本件是王清樑問伊有無裝
      病的人可以合作等語（偵4087 卷一第99頁）；於97年1月
      3日偵查中再稱：伊有和王清樑到被害人家裡拿3萬元，這
      個地點是王清樑提供的等語（偵4848卷第61頁）；於本院
      準備程序中亦稱：這件事是王清樑和被害人談的，伊也有
      參與等語（易字 66號卷一第189頁）；被告何樹水於偵查
      中同證稱：附表編號13中，王清樑取代田許金英的角色，
      陪同裝病的張玉英到藥房打針，如果說王清樑事前不知道
      是騙人的，參與犯罪的人，事前都會講好，也設計好要向
      被害人求償等語（偵40 87卷一第189頁）；被告張玉英於
      警詢時亦陳稱：96 年8月20日在嘉義市西區西藥房，由伊
      裝病，王清樑提供地點並陪同伊前往等語（警卷一第65頁
      ）；於偵查中再稱：本件由王清樑提供伊等行騙的地點，
      並帶伊到現場，由伊裝病患，王清樑陪同攙扶，並打電話
      聯絡陳賜賓、何樹水，這次有成功，伊等4 人每人平分各
      1萬或1萬6等語（偵3923卷第272頁），依被告王清樑既提
      供犯案對象，又實際自被害人子○○處取得高達13萬之金
      額，被告陳秀華假冒張玉英之女兒，並為虛偽陳述，參與
      犯罪之成員事後亦各自分得款項，獲有利益等情，被告王
      清樑、陳秀華猶辯稱不知情云云，顯屬無稽之辯解，不足
      採信。證人子○○雖於本院審理時結證稱：伊前後給了13
      萬，都是和王清樑聯繫，王清樑說張玉英在難過，要向伊
      借錢帶張玉英去給醫生看，後來王清樑說張玉英人沒有比
      較好，要轉到大醫院去，又向伊借了8 萬元云云（易字66
      號卷二第132 頁），然此顯與同案被告張玉英、陳賜賓、
      何樹水前開供述大相逕庭，亦有違於常情，顯屬事後維護
      之詞，亦不可採。末再參以通訊監察譯文顯示：「96年
      8月20日下午2時19分09秒：『（陳秀華：0000000000號，
      以下簡稱B）喂！（陳賜賓：0000000000號，以下簡稱A）
      我跟你說喔！（B）是。（A）你等一下就是要跟他說...
      （B）啊！你沒有告訴我對方叫什麼名字？（A）叫張玉英
      啊（B）喔！好好好！（A）張玉英啊！你跟他（即被害人
      子○○）說要送回高雄，要花費3、40 萬元，那一定趕快
      ，要動手術的啊！（B）喔，好好好！（A）之前就是沒有
      錢，才沒有手術這樣啊！（B）好啦！（A）現在醫生這邊
      ，我會跟他講就是沒有趕快送回去手術是不行的啊！（ B
      ）好啦好啦！（A ）要是再停頓的話，妳就跟他說，不然
      我叫我叔叔先備案一下，不然這生命的問題，到時候怎麼
      樣的話... （B）好啦，好啦！（A）好好好。』同日下
      午2時21分07 秒：王清樑與子○○聯繫，表示患者（即張
      玉英）要開刀，患者的女兒要將人送回高雄。同日下午
      2時37分13 秒：王清樑與陳秀華聯繫，並讓子○○與陳秀
      華對話，子○○表示願負擔患者開刀費用之一半，陳秀華
      同意後告以王清樑」等情節（他字卷第 31-33頁），被告
      王清樑、陳秀華顯然參與陳賜賓等人之犯罪分工甚明，辯
      稱不知情云云，均不可採，復有通訊監察譯文（他字卷第
      31-33頁）、通訊監察書（警卷二第 507-546頁）各1份在
      卷可資佐證，足認被告陳賜賓、何樹水、張玉英、王清樑
      、陳秀華就附表編號13之犯行明確，應依法論科。
（十四）附表編號14：
      訊據被告陳賜賓、張玉英、賴總敏固坦認有為附表編號14
      之犯行，惟否認係恐嚇取財，辯稱：是要騙對方，不是恐
      嚇云云（易字66號卷一第188、190、191頁、卷三第236頁
      ）；被告丑○○於本院準備程序中僅坦認：有陪同張玉英
      就醫等語，惟否認有何恐嚇、詐欺等犯行，辯稱：不知情
      云云（易字187號卷第103頁），然於本院審理時則改口坦
      認其所為應屬詐欺犯行，否認係恐嚇取財（易字66號卷三
      第237 頁），然查：被害人陳林秀玉於警詢時已指述稱：
      96年8月28日上午10 時許，有1男1女到伊藥局來，女子說
      感冒，要買成藥，該男子也說要喝，2 人喝完後就離開了
      ，過了3 小時候，那名男子又和另一名男子到伊藥局說，
      早上那名婦女喝了伊的藥後現在臺中市順天醫院加護病房
      ，要伊趕快去探視，一名自稱姓賴的男子出面協調，要伊
      趕快處理，且口氣很兇的要伊與患者和解，不然要向警方
      備案，伊心裡害怕的要死，那名賴姓男子和另一名50幾歲
      的男子就載伊回藥局，要伊拿4、5萬元出來解決，伊不得
      已只好籌了4萬3,000元給同行的男子，過了2 天，賴姓男
      子又到伊藥局說錢不夠，伊只好又籌了3,000 元，因為對
      方人很多且講話口氣很兇，伊擔心有黑道勢力介入，不得
      以所以給錢等語（警卷二第301-303 頁），再佐以通訊監
      察譯文顯示：「96年8月28日中午12時22分10 秒：陳賜賓
      假冒係患者（即張玉英）之先生與陳林秀玉聯繫，告以患
      者之狀況，並提及將至警局備案，陳林秀玉則趕忙請陳賜
      賓不要這麼做，陳賜賓遂要求陳林秀玉到臺中順天醫院探
      視患者」等情（他字卷第33-34 頁），是被害人陳林秀玉
      顯係因被告陳賜賓、賴總敏揚言要到警局備案之惡害通知
      ，生恐受司法追訴之畏懼感，而交付金錢，被告陳賜賓、
      賴總敏辯稱未恐嚇云云顯不可採。又張玉英、丑○○雖未
      親自與被害人陳林秀玉商談賠償事宜，然其2 人配合陳賜
      賓、賴總敏假冒病患，參與犯罪之分工，並於事後分得款
      項，而不問金錢之來由，形成一共同犯罪之組織體，顯有
      容任被告陳賜賓、賴總敏以恐嚇之話語逼使被害人陳林秀
      玉交付金錢亦無違其本意之不確定故意，參與恐嚇取財之
      犯行已臻明確，復有張玉英之就醫記錄明細表（偵4848卷
      第 87頁）、通訊監察譯文（他字卷第33-36頁）、通訊監
      察書（警卷二第507-546頁）各1份在卷可資佐證，足認被
      告陳賜賓、張玉英、賴總敏、丑○○就附表編號14之犯行
      明確，應依法論科。
（十五）附表編號15：
      訊據被告陳賜賓、張玉英對附表編號15之犯行均坦承不諱
      （易字66號卷一第188頁以下、卷三第236頁）；被告丑○
      ○雖於本院準備程序中否認有何詐欺犯行，辯稱：不知情
      云云（易字187號卷第103頁），然於本院審理時則改口坦
      認其所為之詐欺犯行（易字66號卷三第237 頁），核與被
      害人賴秀娥於警詢所陳內容大致相符（警卷二第 308-309
      頁），復有通訊監察譯文（他字卷第36-37 頁）、通訊監
      察書（警卷二第507-546 頁）、張玉英之就醫紀錄明細表
      （偵4848 卷第87頁）各1份在卷可資相佐，足認被告陳賜
      賓、張玉英、丑○○就附表編號15之犯行明確，應依法論
      科。
（十六）附表編號16：
      訊據被告張玉英、田許金英、賴總敏、林慈熹固坦認有為
      附表編號16之犯行，惟均否認係恐嚇取財，辯稱：是要騙
      對方，不是恐嚇云云（易字 66號卷一第190-192頁、卷三
      第236頁），然被害人陳聯盟於警詢時已詳述稱：96年7月
      25日下午2 時許，張玉英介紹田許金英到伊中藥行，田許
      金英說頸、肩酸痛，請伊施予民間療法，伊就為田許金英
      指壓，後來田許金英就當場昏倒，伊立即叫救護車將田許
      金英送到仁愛醫院，過了約半小時後，賴總敏及林慈熹就
      到伊藥行，指責伊對田許金英施以針灸，伊否認，但賴總
      敏及林慈熹強要說伊對田許金英施以針灸，要伊賠償4 萬
      2,000 元，並說不賠的話要報警處理，伊擔心事情傳開影
      響名譽，就當場交付4萬2,000元給賴總敏等語（警卷二第
      310-311 頁），是被害人陳聯盟顯係因被告賴總敏、林慈
      熹揚言要報警處理之惡害通知，生恐受司法追訴及妨害名
      譽之畏懼感，而交付金錢，被告林慈熹、賴總敏辯稱未恐
      嚇云云顯不可採。又張玉英、田許金英雖未親自與被害人
      陳聯盟商談賠償事宜，然其2 人配合林慈熹、賴總敏假冒
      病患，參與犯罪之分工，並於事後分得款項，而不問金錢
      之來由，形成一共同犯罪之組織體，顯有容任被告林慈熹
      、賴總敏以恐嚇之話語逼使被害人陳聯盟交付金錢亦無違
      其本意之不確定故意，參與恐嚇取財之犯行已臻明確，復
      有田許金英之就醫記錄明細表（偵4848卷第88頁）、通訊
      監察譯文（他字卷第80-8 8頁）、通訊監察書（警卷二第
      507-546頁）及收據（警卷二第 315頁）各1份在卷可資佐
      證，足認被告張玉英、賴總敏、田許金英、林慈熹就附表
      編號16之恐嚇取財犯行明確，應依法論科。
（十七）附表編號17：
      訊據被告張玉英、賴總敏固坦認有為附表編號17之犯行，
      惟否認係恐嚇取財，辯稱：是要騙對方，不是恐嚇云云（
      易字66號卷一第190-191頁、卷三第236頁）；被告丙○○
      、丑○○於本院準備程序中亦坦認有為附表編號17之行為
      ，惟否認有何恐嚇、詐欺犯行，辯稱：不知情云云（易字
      187號卷第103頁），於本院審理時則均改口稱：其所為應
      係詐欺，而非恐嚇取財云云（易字66 號卷三第237頁），
      然被害人柯瑛俊於警詢時已詳述稱：96 年10月1日上午某
      時許，丙○○與張玉英到伊診所，伊有幫張玉英的牙齒取
      模，作為日後製作假牙的參考，但取模完後，張玉英表示
      心臟不舒服伊遂開車載張玉英至慈濟醫院，隨後伊就返家
      ，後來有一名自稱張玉英姪子的人撥打電話給伊，說張玉
      英心臟病發作，和伊向張玉英取模有關，要求伊賠償，花
      錢消災，否則就要檢舉伊違反醫師法，並要伊到慈濟醫院
      商討賠償事宜，伊到醫院後，有見到張玉英、丙○○及丑
      ○○、賴總敏，丑○○自稱係張玉英姪子，向伊恐嚇10萬
      元左右之賠償，賴總敏則在旁幫腔，伊當時覺得金額太大
      ，表明希望回家考慮，過了幾分鐘，丑○○陸續撥打伊行
      動電話，除討價還價外，並持續恫嚇稱：伊不知好歹，若
      不花錢消災，黑白兩道都行得通，不怕伊耍賴等話語，伊
      擔心遭到報復，心生畏懼，且基於花錢消災的心態，與對
      方敲定5萬5,000元之賠償金，是日晚間 7時許，丑○○、
      賴總敏即至伊住處取款後離去，伊遭賴總敏、丑○○恐嚇
      的事有告訴張玉英及丙○○，但張玉英、丙○○卻表示一
      切都交給丑○○、賴總敏處理等語（警卷二第 316-318頁
      ），是被害人柯瑛俊顯係因被告賴總敏、丑○○宣稱要檢
      舉違反醫師法、別不知好歹，黑白兩道都行得通等惡害通
      知，致生恐受司法追訴及暴力糾纏之畏懼感，而交付金錢
      ，被告丑○○、賴總敏辯稱未恐嚇云云顯不可採。又張玉
      英、丙○○雖未親自與被害人柯瑛俊商談賠償事宜，然其
      2 人配合丑○○、賴總敏假冒病患，參與犯罪之分工，並
      於事後分得款項，而不問金錢之來由，形成一共同犯罪之
      組織體，顯有容任被告丑○○、賴總敏以恐嚇之話語逼使
      被害人柯瑛俊交付金錢亦無違其本意之不確定故意，參與
      恐嚇取財之犯行至為顯明，復有張玉英之就醫記錄明細表
      （偵4848卷第87頁）、通訊監察譯文（偵4407號卷第31-3
      7 頁）、通訊監察書（警卷二第507-546頁）各1份在卷可
      資參照，足認被告張玉英、賴總敏、丙○○、丑○○就附
      表編號17之恐嚇取財犯行明確，應依法論科。
（十八）附表編號18：
      訊據被告張玉英固坦認有為附表編號18之犯行，惟否認係
      恐嚇取財，辯稱：是要騙對方，不是恐嚇云云（偵4848卷
      第72頁、易字66號卷一第190頁、卷三第236頁），然被害
      人林俊德於警詢時指稱：95年9月27日中午某時許，有2名
      婦女到伊店內說要買感冒藥，喝了之後，1 名婦女表示身
      體不舒服，伊為之量測血壓，發現有高血壓的症狀，伊就
      開車載那2名婦人到中國醫藥學院，到醫院後出現2名自稱
      是患者乾弟的男子，表示患者已經中風，希望大事化小，
      要伊拿50萬元出來處理，伊表示做不到，對方就降價成30
      萬，後來又陸續出現6 名男子，將伊圍住並以三字經叫罵
      、恐嚇，要伊拿錢出來處理，伊因此心生畏懼，對方人多
      勢眾，伊為了脫身就先口頭上答應，並到旁打電話通知太
      太，告知遇上恐嚇取財，後來患者已經先行離開，伊還是
      無法離開，在旁之8 名男子一直看著伊，不久伊二姐到醫
      院，並拿照相機拍照，那些男子就一哄而散，伊回家後，
      還接到2、3通勒索電話，伊有支付醫療費用1 萬多元等語
      （警卷第325-328 頁），是被害人林俊德顯係因遭真實姓
      名、年籍不詳之人包圍，並以三字經恫嚇等現實脅迫，生
      恐受暴力糾纏之畏懼感，而支付醫藥費，張玉英雖未親自
      與被害人林俊德商談賠償事宜，或有言語恫嚇之舉動，然
      其配合、參與犯罪之分工，以之獲取金錢，而不問金錢之
      來由，形成一共同為恐嚇取財犯罪之組織體，顯有容任上
      開真實姓名、年籍不詳之人以恐嚇之話語逼使被害人林俊
      德交付金錢亦無違其本意之不確定故意，參與恐嚇取財之
      犯行至為顯明，足認其就附表編號18之恐嚇取財犯行明確
      ，應依法論科。
（十九）附表編號19：
      訊據被告張玉英、郭峰成、黃翠梅、蔡葉麗珠對附表編號
      19 之犯行均坦承不諱（易字66號卷一第190-192、卷三第
      236 頁）；被告黃多則僅坦認有提供本件地點供黃翠梅就
      診等情，惟否認有何詐欺犯行，辯稱：只是提供就醫之地
      點，其餘均不知情云云（易字405 號卷第19頁、易字66號
      卷三第 237頁），然查：被告黃多前於偵查中即坦認稱：
      伊知道張玉英、郭峰成、黃翠梅等一群人有在高雄找無牌
      的齒模店，假裝暈倒再跟人家要錢，因為伊娘家在彰化縣
      溪湖鎮，郭峰成、黃翠梅去找伊，問伊溪湖鎮哪裡有密醫
      ，伊就告訴郭峰成、黃翠梅在哪裡，郭峰成等人說如果沒
      有犯罪就沒有錢可以吃飯，伊知道這次是黃翠梅裝病，張
      玉英陪同等語（偵緝字178號卷第18-19頁），是被告黃多
      明知郭峰成、黃翠梅等人係以「假生病、真詐財」之模式
      向無醫師執照之密醫索取金錢，竟仍提供郭峰成等人有關
      彰化縣溪湖鎮之密醫處所等資訊，供作郭峰成等人之犯案
      對象，其辯稱不知情云云顯不可採。又同案被告張玉英於
      96年10月4 日偵查中已證稱：這一次是黃多報點告訴伊等
      行騙的地點，並帶伊和黃翠梅到現場，黃翠梅裝病患，伊
      負責攙扶，並聯絡郭峰成到醫院，由郭峰成、蔡葉麗珠和
      被害人談等語（偵3923卷第 271頁）；於97年1月4日偵查
      中再稱：伊曾和黃多在彰化縣密醫處犯案過1 次，黃多是
      介紹人，參與犯案的有伊、郭峰成、黃翠梅、蔡葉麗珠及
      黃多，但這次沒有騙到錢等語（偵4848卷第71、73頁）；
      於97年1月28 日偵查中復陳稱：黃多知道本件犯行，如果
      本件有成功，黃多要分3 成的錢，但因為沒有成功才沒有
      拿到，黃多與伊等作案前就講好了等語（偵4848 頁第165
      頁）；共同被告郭峰成於96年10月4 日偵查中證稱：參加
      本件的有伊、黃多、張玉英、蔡葉麗珠、黃翠梅，黃多負
      責報點並帶伊等至現場，黃翠梅假裝病人，張玉英則陪同
      黃翠梅到密醫處看病，並通知伊到醫院等語（偵3923號卷
      第135頁）；於97年1月28日偵查中再稱：黃多知道是要騙
      錢的，事先都有講好等語（偵4848 卷第167頁）；共同被
      告黃翠梅於96年10月4 日偵查中亦證稱：本件被害人也是
      密醫，黃多報點，伊裝病讓密醫打針假裝暈倒，張玉英扶
      伊到醫院，蔡葉麗珠和郭峰成一起到醫院關心，這次沒有
      成功等語（偵3923卷第180-181頁）；於97年1月28日偵查
      中再證稱：黃多知道是要騙錢的，事先都有講好等語（偵
      4848卷第 167頁）；共同被告蔡葉麗珠於警詢時同稱：96
      年5月25 日彰化縣溪湖鎮○○路99巷26號這件有伊、郭峰
      成、黃翠梅及黃多一起犯案，因為對方叫兄弟來，所以沒
      有做成等語（偵3923號卷第18 6頁）；於偵查中再稱：裝
      病的張玉英還是黃翠梅伊忘記了，參加的人還有郭峰成、
      美珠即黃多等語（偵 3923卷第220頁），是被告黃翠梅、
      郭峰成、張玉英及蔡葉麗珠均將黃多視為犯罪集團之一員
      。另參以通訊監察譯文顯示，自 96年5月25日上午9時8分
      26 秒起至同日9時29分55秒，被告郭峰成、黃多及張玉英
      互相以電話聯絡地點，（他字卷第 66-67頁），顯見被告
      黃多確提供並引領郭峰成等人至本件犯案地點無訛。綜上
      ，被告黃多雖未親自與被害人林詠現商談賠償事宜，參與
      詐欺罪之構成要件行為，然其知悉郭峰成等人之角色分配
      ，猶提供在地有關密醫處所之地理資訊，供郭峰成等人作
      為施詐取財之犯案對象，參與郭峰成等人詐欺犯行之分工
      ，顯有容任被告郭峰成、蔡葉麗珠、張玉英及黃翠梅對被
      害人林詠現施以詐術亦無違其本意之不確定故意，參與詐
      欺取財之犯行已臻明確，復有通訊監察譯文（他字卷第66
      -70頁）、通訊監察書（警卷二第507-546 頁）各1份在卷
      可資佐證，足認被告張玉英、郭峰成、黃翠梅、蔡葉麗珠
      、黃多就附表編號19之犯行明確，應依法論科。
（二十）附表編號20：
      訊據被告張玉英、郭峰成、黃翠梅、蔡葉麗珠、許美麗固
      坦認有為附表編號20之犯行，惟均否認係恐嚇取財，辯稱
      ：是騙人家，沒有恐嚇的意思云云（易字66號卷一第190-
      192頁、卷三第236頁），然被害人郭高賞於警詢時指述稱
      ：96年5月底上午10時許，有2名婦人到伊住處說要做牙齒
      ，伊察看後表示需要將1 顆突出的牙齒磨平，患者同意接
      受治療後，伊就對之施打麻醉針，結果患者就手捧著心臟
      表示不舒服，後來就暈了，伊趕緊開自己的車載患者及蔡
      葉麗珠到澎湖醫院就診，蔡葉麗珠在醫院有打電話給友人
      ，半小時後郭峰成及黃翠梅就到伊院問怎麼了，黃翠梅再
      以手機與患者的女兒聯繫，並讓伊與患者的女兒對話，患
      者的女兒及在場的人都說患者有1 個個性很火爆的兒子，
      如果這件事沒有處理好，讓患者的兒子到澎湖來，伊和家
      人會很悽慘，伊聽了心裡感到一陣慌亂，蔡葉麗珠在旁說
      可以拿點錢出來和解，伊擔心患者的兒子真的跑來澎湖，
      就勉為其難的答應賠償10萬元，並將10萬元現金交予郭峰
      成等語（警卷二第 340-341頁），另參以通訊監察譯文顯
      示：「96年5月29日上午10時56分5秒：（黃翠梅：000000
      0000 號，以下簡稱A）我要和他講，怕你弟弟，我有告訴
      他，她有一個兒子及女兒，兒子很兇，如果他們來澎湖你
      就死了，我也不能害你們，我是說也不能告訴你弟弟說老
      闆現在來到這裡... （許美麗：0000000000號，以下簡稱
      B）你叫老闆和我講。（A）我姪女就說不要，我是怕我兒
      子，不是，是她兒子脾氣不好，老闆現在這裡。（B ）你
      趕快叫他聽。（郭高賞：0000000000 號，以下簡稱C）喂
      ！妳好.. （B）... 現在我什麼事情都不敢讓我弟弟知道
      。（C）對啦！對啦！不要讓他知道... （B）不然如果出
      了什麼問題，我弟弟一定不會善罷干休，你聽的懂嗎...
      」等情（警卷二第345-346 頁），是被害人郭高賞顯係因
      被告許美麗、黃翠梅等人以：患者有1 火爆兒子，不處理
      將會很悽慘，不善罷干休等威脅性字眼，生恐受暴力糾纏
      之畏懼感，而支付賠償費，被告許美麗、黃翠梅等人辯稱
      ：沒有恐嚇云云顯不可採。被告張玉英、蔡葉麗珠、郭峰
      成等雖未有何恐嚇、威脅性之言詞，然被告張玉英配合犯
      罪分工佯裝成病患；被告郭峰成、蔡葉麗珠在旁助勢、附
      和，促成被害人郭高賞為賠償之意思決定，以此分工模式
      獲取金錢，而不問金錢係以何方式取得，顯係構成一共同
      為恐嚇取財犯罪之組織體，被告張玉英、郭峰成、蔡葉麗
      珠應有容任許美麗、黃翠梅以恐嚇之話語逼使被害人郭高
      賞交付金錢亦無違其本意之不確定故意，復有通訊監察譯
      文（警卷二第344-349頁）、通訊監察書（警卷二第507-5
      46頁）在卷可資參照，足認被告郭峰成、張玉英、黃翠梅
      、蔡葉麗珠、許美麗就附表編號20之恐嚇取財犯行明確，
      應依法論科。
（二一）附表編號21：
      訊據被告黃翠梅、葉曾素霞固坦認有為附表編號21之犯行
      ，惟否認係恐嚇取財，辯稱：是騙人家，沒有恐嚇的意思
      云云（易字66號卷一第192頁、卷三第236頁）；被告壬○
      ○於本院準備程序中陳稱：伊有介入，但不知道這樣算不
      算是犯罪，本件伊沒有拿到錢云云（易字187號卷第62 頁
      ），於本院審理期日則辯稱：其所為應屬詐欺，非恐嚇取
      財云云（易字66號卷三第237 頁）；被告庚○○固坦認有
      至醫院關心，填寫和解書並於事後領有1,200 元紅包等情
      ，惟否認有何恐嚇取財犯行，辯稱：那天是黃翠梅打電話
      給壬○○，因為壬○○在忙，壬○○要伊到醫院關心一下
      ，伊到醫院後有幫被害人寫和解書，但沒有介入價錢的談
      判，因為伊當和解的見證人，事後黃翠梅的先生有包1,20
      0 元的紅包給伊，伊不知道幫人家調解會出事云云（易字
      187號卷第64頁、易字66號卷三第237頁），然查：證人即
      被害人戊○○○於本院審理時證稱：在澄清醫院時，有 1
      名男子與伊先生通話，說要錢和解，並一直罵三字經，伊
      很害怕，後來到秀傳醫院後才看到庚○○，和解書是庚○
      ○寫好後才交給伊簽名，庚○○在秀傳醫院時有打電話給
      1 名男子，由該男子與伊先生通話，並要求拿出10幾萬元
      ，對方說付錢和解就沒事了，伊擔心對方報警，與對方談
      的過程中，對方有說不處理要報警，並有罵三字經，簽和
      解書時壬○○不在場，和解書上壬○○的簽名是庚○○寫
      的等語（易字66號卷二第145-148 頁）；證人即戊○○○
      之先生張明雄於本院審理時亦證稱：伊在秀傳醫院有遇到
      庚○○，和解書是庚○○寫的，伊總共湊16萬賠給人家，
      對方說如果不給要報警，是1 名自稱為黃翠梅哥哥的男子
      在電話中講的，伊和庚○○只有談到修道的事，並不覺得
      庚○○有恐嚇伊，電話中的男子則口氣很差，說若不處理
      就要報警，就是要錢，伊在秀傳醫院和那名男子的通話是
      庚○○拿給伊聽的，在醫院時都是女士在場等語（易字66
      號卷二第142- 145頁），互核證人戊○○○、張明雄所述
      情節均大致相符，應具有相當之可信度，依上開證人之指
      述可知，被告壬○○並未抵達醫院當面與被害人戊○○○
      、張明雄商討賠償事宜，另佐以和解書上有壬○○之簽名
      （警卷二第356 頁），顯見壬○○應非無關緊要之人，又
      電話中男子自稱係黃翠梅之兄長，是應可認被告壬○○即
      電話中與張明雄對話之男子無訛。依上開證人所述，戊○
      ○○及張明雄顯係因壬○○於電話中告以：不處理將報警
      處理等話語，並遭壬○○以三字經怒罵，生恐受司法追訴
      及暴力糾纏之畏懼感，而支付高達16萬元之賠償費，是被
      告壬○○等人辯稱：沒有恐嚇云云顯不可採。又被告壬○
      ○雖辯稱：不知情云云，然其前於警詢時已坦認稱：當時
      由黃翠梅當病人，由郭峰成或葉曾素霞通知伊去調解，郭
      峰成等人只要發生糾紛就會打電話給伊，請伊去調解，郭
      峰成等人都是事先告訴伊有發生醫療糾紛時，要伊幫忙出
      面調解，本件事後，葉曾素霞有拿幾千元給伊，伊請大家
      喝酒、唱歌花掉了等語（偵4848卷第148-150 頁），且同
      案被告黃翠梅於97年1月28 日偵查中亦證稱：壬○○有參
      加密醫恐嚇取財案件，壬○○的乾女兒庚○○也有參加，
      伊暈倒送到醫院後，有看到庚○○進來叫伊阿姨，所以伊
      知道庚○○是假冒伊姪女，壬○○是葉曾素霞介紹進來的
      ，葉曾素霞表示壬○○之前做過這類案件，壬○○及庚○
      ○事前應該知道是要騙錢等語（偵4848卷第16 7-168頁）
      ；同案被告葉曾素霞於本院審理時亦陳述稱：16萬元這件
      伊有參加，壬○○對這件事情都知道，庚○○也知道這件
      事情等語（易字66號卷第116 頁），是被告壬○○前開辯
      詞應不足採，況且，被告黃翠梅甫住院，郭峰成、葉曾素
      霞等人不思聯絡黃翠梅之家人，竟首先聯絡壬○○，壬○
      ○並於事後分得錢財，此情顯有違於常情，益徵被告壬○
      ○所辯之不可採。另依同案被告黃翠梅、葉曾素霞前開證
      述，被告庚○○顯亦知悉本件之犯罪分工，再者，證人戊
      ○○○及張明雄前已證稱：在秀傳醫院時，是庚○○打電
      話給1 名男子，並將電話交予張明雄，由張明雄與該男子
      商談賠償事宜等語，則被告庚○○何以知悉該名男子之聯
      絡方式，又何以為毫不相干之人撥打電話，凡此均顯被告
      庚○○舉措之可疑。又被告壬○○於偵查中陳稱：簽和解
      書時伊人不在場，伊不知道庚○○是否認識黃翠梅，也沒
      有介紹2 人認識，不知道為何庚○○也會出現在醫院等語
      （偵4848卷第101-103 頁），則被告庚○○辯稱：是壬○
      ○通知伊到秀傳醫院云云即不可採。再者，被告庚○○於
      本院審理時已自承：伊不認識黃翠梅、葉曾素霞及阿香等
      語（易字66號卷三第107 頁），是其既然不認識佯裝病患
      之黃翠梅，何以介入黃翠梅等人與被害人戊○○○、張明
      雄間之醫療糾紛中，為之填寫和解書，並於事後獲有1,20
      0 元之利益，凡此均與常情相違，被告庚○○之辯詞亦難
      為本院所採信。被告黃翠梅、葉曾素霞、庚○○等雖未有
      何恐嚇、威脅性之言詞，然被告黃翠梅配合犯罪分工佯裝
      成病患；被告葉曾素霞、庚○○在旁助勢、附和，扮演「
      白臉」之角色，搭配壬○○之「黑臉」，以此方式促成被
      害人戊○○○、張明雄為賠償之意思決定，其等以此分工
      模式獲取金錢，而不問金錢係以何方式取得，亦不問同案
      被告壬○○究以何言詞內容使被害人為賠償決意，顯構成
      一共同為恐嚇取財犯罪之組織體，被告黃翠梅、葉曾素霞
      、庚○○應有容任壬○○以恐嚇之話語逼使被害人交付金
      錢亦無違其本意之不確定故意，復有黃翠梅之就醫記錄明
      細表（警卷一第17頁）、和解書（警卷貳第356 頁）在卷
      可資參照，足認被告黃翠梅、壬○○、葉曾素霞、庚○○
      就附表編號21之恐嚇取財犯行明確，應依法論科。
（二二）附表編號22：
      訊據被告郭峰成、黃翠梅固坦認有為附表編號22之犯行，
      惟均否認係恐嚇取財，辯稱：是騙人家，沒有恐嚇的意思
      云云（易字66號卷一第191-192頁、卷三第236頁），然被
      害人莊禎榮於警詢時指述稱：96年4月13日晚間有2名婦人
      到伊住處，要伊施打止酸痛的藥劑，伊對黃翠梅施打針劑
      後，2 名婦人就離開了，過了約1小時，有1名自稱是黃翠
      梅房東的男子打電話來說，黃翠梅被伊打了1 針，現在送
      到彰化基督教醫院，要伊過去關心，伊到醫院後，郭峰成
      自稱是黃翠梅的先生，告訴伊黃翠梅的病情，並要求將黃
      翠梅轉送高雄海軍總醫院，後來又1 名自稱是黃翠梅表姊
      的婦人要伊拿錢出來讓黃翠梅轉院，伊表示這麼晚了沒法
      借錢，黃翠梅的表姊就說那今天人先住在這裡，第2 天伊
      又趕去醫院，黃翠梅的表姊和自稱是黃翠梅公公的男子通
      話，並讓伊與該男子對話，該男子表示：花了80萬元娶一
      個媳婦，要是黃翠梅有什麼閃失，要把人抬到伊家並報警
      處理，而伊的安全就不管了等話語，伊聽完後就嚇到了，
      那男子接著開口要50萬元，但伊沒那麼多錢，後來那男子
      說：最少要30萬，不然要向警方報警，人死了要載到伊那
      裡等話語，伊不敢再說些什麼，就到處借錢，在上午10時
      將30萬元交給郭峰成，後來過了一段時間，黃翠梅打電話
      來，並將電話交給郭峰成，郭峰成說要辦出院要向伊借 5
      、6萬元，伊說伊沒錢就把電話掛了等語（警卷二第361-3
      63頁），是被害人莊禎榮顯係因姓名、年籍不詳自稱黃翠
      梅公公之人以：要把人抬到被害人家中並報警處理，至於
      被害人的安全伊就不管了等恐嚇話語，生恐受司法追訴及
      暴力糾纏之畏懼感，而支付賠償費，被害人莊禎榮業因威
      脅性之言詞而心生畏懼，此顯非單純之詐欺可資相比。被
      告黃翠梅、郭峰成雖未有何恐嚇、威脅性之言詞，然其 2
      人分別佯裝成病患及家屬，共同促成被害人莊禎榮為賠償
      之意思決定，以此分工模式獲取金錢，而不問金錢係以何
      方式取得，亦不論該自稱黃翠梅公公之人係以何言詞與被
      害人莊禎榮對話，顯有容任犯罪成員以恐嚇之話語逼使被
      害人莊禎榮交付金錢亦無違其本意之不確定故意，復有通
      訊監察譯文（他字卷第126-127 頁）、通訊監察書（警卷
      二第 507-546頁）、黃翠梅之就醫記錄明細（警卷一第17
      頁）在卷可資參照，足認被告郭峰成、黃翠梅就附表編號
      22 之恐嚇取財犯行明確，應依法論科。
（二三）附表編號23：
      訊據被告辛○○、庚○○固坦認：庚○○於附表編號23之
      時間陪同辛○○至德安藥局施打針劑，辛○○返家後即因
      身體不適送醫，事後有收取對方3萬8,000元之紅包等情；
      被告壬○○固坦認：於知悉辛○○住院後曾至醫院探視，
      並遇上藥房老闆，過程中，伊有講幾句希望過程圓滿之類
      的話等語，惟均否認有何恐嚇取財犯行，辯稱：無恐嚇之
      行為及犯意云云（易字187號卷第62-64頁、易字66號卷第
      237 頁），然證人即被害人己○○於本院審理時證稱：96
      年4月28日晚間8時30分許，辛○○及庚○○到伊藥局說要
      打營養針，伊為之施打後，該2人即離去，之後有1名黃先
      生打電話來，問伊為何不到院關心辛○○，隔天中午伊就
      到醫院去關心，看到辛○○在打點滴，庚○○、還有庚○
      ○的乾爹就是黃先生，也就是在庭被告壬○○等人均在場
      ，當時並沒有談到錢，後來壬○○連續打了很多天電話，
      要伊拿錢出來處理，壬○○並把電話拿給1 位自稱阿姨的
      婦人，那婦人要伊拿出30萬元，並說：如果不拿錢出來就
      要檢舉等話語，接下來連續幾10天壬○○都打電話要伊拿
      出30萬元，因為一直被恐嚇，伊才決定和壬○○等人和解
      等語（易字 66號卷第134-142頁），是被害人己○○顯係
      因被告壬○○及電話中姓名、年籍不詳自稱阿姨之人以：
      若不拿錢出來賠償就要報警處理等話語，生恐受司法追訴
      之畏懼感，而支付賠償費，被告壬○○辯稱無恐嚇云云顯
      不可採。又被告壬○○於本院審理時陳稱：伊不認識辛○
      ○，但辛○○的姊姊庚○○是伊乾女兒等語（易字66號卷
      三第115 頁），是被告壬○○與被告辛○○間並無特殊之
      親誼關係，衡情應無必要如此積極地為不甚相關之人追討
      賠償，倘非與庚○○、辛○○有所共識，形成共同之決意
      ，被告壬○○何以甘冒風險接連數次撥打電話要求證人己
      ○○提出賠償，再參以被告壬○○、庚○○前於96年3 月
      21日甫共同犯附表編號21之恐嚇取財犯行，對於此一犯罪
      模式應知之甚詳，被告庚○○猶帶同患有糖尿病多年之辛
      ○○任意接受他人針劑之注射，又不循合法之途徑訴諸司
      法裁決，反而委以被告壬○○向被害人己○○施以賠償之
      壓力，事後並取得與醫藥費用顯不相當之3萬8,000元款項
      ，被告庚○○辯稱：不知情，無犯意云云顯屬無稽之辯詞
      ，難堪採信。再者，被告辛○○於偵查中自承稱：伊患有
      糖尿病5、6 年等語（偵4848卷第105頁），是被告辛○○
      明知自己患有糖尿病，應可知悉自己之身體與一般健康之
      人不同，衡情應善加注意，避免隨意接受來路不明人士為
      侵入性之治療或針劑之注射，然被告辛○○未尋求合法診
      所進行診治，反而隨意接受他人針劑之注射，復受領與醫
      藥費用顯不相當之3萬8,000元款項，倘謂非無所圖，實難
      令人採信。被告庚○○、辛○○雖未親自為恐嚇、威脅性
      之言詞，然其2 人佯裝成病患及家屬，共同促成被害人己
      ○○為賠償之意思決定，以此分工模式獲取金錢，而不問
      金錢係以何方式取得，亦不論壬○○及自稱阿姨之人係以
      何言詞與被害人己○○對話，顯有容任犯罪成員以恐嚇之
      話語逼使被害人己○○交付金錢亦無違其本意之不確定故
      意，復有辛○○之就醫明細記錄表（偵4087 卷二第207-2
      08頁）1 份在卷可參，足認被告庚○○、辛○○、壬○○
      就附表編號23之恐嚇取財犯行明確，應依法論科。
（二四）附表編號24：
      訊據被告葉曾素霞、許美麗、蔡葉麗珠固坦認有為附表編
      號24之犯行，惟均否認係恐嚇取財，辯稱：是騙人家，沒
      有恐嚇的意思云云（易字66號卷一第192頁、卷三第236頁
      ），然被害人陳文德於警詢時指述稱：96年6月22 日上午
      10時許，葉曾素霞及蔡葉麗珠到伊診所，葉曾素霞表示要
      作牙齒，伊檢視後認為牙齒有鬆動，須先行拔除，葉曾素
      霞同意後，伊就為之施打麻醉針，尚未注射，葉曾素霞就
      顯得身體不適，在旁的蔡葉麗珠就說要送醫，伊就請鄰居
      將人送到小康醫院診治，到醫院後蔡葉麗珠就打電話通知
      葉曾素霞的妹妹，葉曾素霞的妹妹趕到醫院後就和蔡葉麗
      珠一起唱雙簧，其中提到若不賠償，就要到派出所備案，
      伊很害怕，才會給 5,000元，對方本來開口1萬8,000元等
      語（警卷二第376-379 頁），是被害人陳文德顯係因蔡葉
      麗珠、許美麗等以：若不賠償，要報警處理等話語，生恐
      受司法追訴之畏懼感，而支付賠償費，被告許美麗、蔡葉
      麗珠辯稱：無恐嚇云云顯不可採。被告葉曾素霞假冒病患
      暈倒，雖未親自為恐嚇、威脅性之言詞，然其佯裝成病患
      ，配合許美麗、蔡葉麗珠之犯罪結構，共同促成被害人陳
      文德為賠償之意思決定，以此分工模式獲取金錢，而不問
      金錢係以何方式取得，亦不問被告許美麗、蔡葉麗珠係以
      何言詞內容與被害人陳文德對話，顯有容任犯罪成員以恐
      嚇之話語逼使被害人陳文德交付金錢亦無違其本意之不確
      定故意，復有證人葉清吉於警詢、偵查中之證述（警卷二
      第390-393頁、偵4087號卷二第163-164頁）及通訊監察譯
      文（他字卷第138-141頁）、通訊監察書（警卷二第507-5
      46頁）等書證在卷可資相佐，足認被告許美麗、蔡葉麗珠
      、葉曾素霞就附表編號24之恐嚇取財犯行明確，應依法論
      科。
（二五）附表編號25：
      訊據被告郭峰成、黃翠梅、許美麗、蔡葉麗珠固坦認有為
      附表編號25之犯行，惟均否認係恐嚇取財，辯稱：是騙人
      家，沒有恐嚇的意思云云（易字66號卷一第191-192 頁、
      卷三第236頁），然被害人陳貞宗於警詢時指述稱：96年6
      月26日上午8時許，蔡葉麗珠進入伊店內要伊打1針止痛的
      ，伊拒決了，蔡葉麗珠剛走出門口，黃翠梅就進來了，蔡
      葉麗珠也跟著進來，黃翠梅說腰閃到，也要伊幫忙打1 針
      ，因為對方苦苦哀求，伊就幫黃翠梅打了1劑營養針，那2
      名婦人離去後不久，郭峰成就到伊店內，說黃翠梅從伊這
      裡離去後人就不舒服，已經送到臺東關山醫院醫治，要伊
      去關心一下，伊到醫院後，1 位自稱是黃翠梅大姊的人透
      過郭峰成的行動電話和伊對話，要伊拿出10萬元，但伊實
      在沒有辦法，最後對方表示至少要3萬6,000元，伊很害怕
      對方以醫師法檢舉，只好將之前每月存的老人年金給對方
      等語（警卷二第 383-385頁），另參以通訊監察譯文顯示
      ：「96年6月26日上午11時37分27秒：（郭峰成，00000
      00000號，以下簡稱A）喂，怎麼了？（許美麗，00000000
      00號，以下簡稱B）是，現在老闆怎麼樣了？（A）啊！就
      等報告啊！（B）啊！還要等報告嗎？（A）對啊，他要處
      理啊！也怕到了啦！他說這要是沒有的話，他要走法院啊
      ！（B）你叫他聽我來恐嚇他一下... 同日下午1時13分
      50 秒：（許美麗，0000000000號，以下簡稱B）啊！現在
      是什麼情形啦？（郭峰成，0000000000號，以下簡稱 A）
      老闆在這裡啊。（B）是。（陳貞宗，0000000000 號，以
      下簡稱 C）沒有關係啦，我再請車子給他回去啦！是的！
      妳好！（B ）是，妳好，我請問一下，你請車子讓她回來
      ，醫藥費有沒有要幫她出嗎？（C）會啦！會出啦... （B
      ）我告訴你，你難道不用再拿一點讓她能回來靜養？現在
      回來也不會工作啊！（C ）會啦，我會拿一些給她靜養啦
      ！不然怎麼樣？... （B ）因為我們旁邊的人叫我去備案
      ，我跟他說不好啦！人家是賺吃人啦！我們不要這樣害人
      家啦！（C ）喔！不好意思啦！我們大家結緣啦！... （
      B ）是啦！你就要把我補貼的夠，不要讓我回來又弄一大
      堆！... 同日下午1時23分16秒：（郭峰成，000000000
      0號，以下簡稱A）我跟妳講，現在回去拿錢了啦！... （
      許美麗，0000000000 號，以下簡稱B）看他會不會叫人？
      應該是不會啦！（A）不會啦！應該是不會啦！（B）他見
      面就跟我說，我注射不對了，我這會走法院的，妳大家..
      」等情（他字卷第142、146、149 頁），是被害人陳貞宗
      顯係因許美麗等以：旁人建議要至警局備案等話語，暗示
      被害人陳貞宗，若不為相當之賠償，將報警處理，致被害
      人陳貞宗生恐受司法追訴之畏懼感，而支付賠償費，被告
      許美麗辯稱：無恐嚇云云顯不可採。被告黃翠梅、蔡葉麗
      珠、郭峰成等雖未親自對被害人陳貞宗為恐嚇、威脅性之
      言詞，亦未必知悉被告許美麗與被害人陳貞宗對話之內容
      ，然其等或佯裝成病患，或在旁助勢、慫恿、促成被害人
      陳貞宗為賠償之意思決定，以此分工模式獲取金錢，而不
      問金錢係以何方式取得，亦不問被告許美麗係以何言詞內
      容與被害人陳貞宗對話，顯有容任犯罪成員以恐嚇之話語
      逼使被害人陳貞宗交付金錢亦無違其本意之不確定故意，
      復有黃翠梅之就醫記錄明細表（偵4848卷第89頁）、通訊
      監察譯文（他字卷第141-150 頁）、通訊監察書（警卷二
      第507-546 頁）等附卷可參，足認被告郭峰成、黃翠梅、
      許美麗、蔡葉麗珠就附表編號25之恐嚇取財犯行明確，應
      依法論科。
二、論罪科刑之理由
（一）恐嚇罪質，非不含有詐欺性，其與詐欺罪之區別，係在行
      為人對於被害人所用之手段，僅使其陷於錯誤者，為詐欺
      ，使發生畏懼心者，為恐嚇，最高法院30年上字第668 號
      著有判例可資參照。刑法第346條第1項之恐嚇取財罪，與
      同法第339條第1項之詐欺取財罪，二者之區別，在於前者
      係施用使人心生畏怖之恐嚇手段，致被害人心生畏懼，明
      知不應交付財物而交付，後者則係施用詐術手段，使人陷
      於錯誤，誤信為應交付財物而交付，惟上開之恐嚇手段，
      常以虛假之事實為內容，故有時亦不免含有詐欺之性質，
      倘含有詐欺性之恐嚇取財行為，足使人心生畏懼時，自應
      僅論以高度之恐嚇取財罪，殊無再適用詐欺取財罪之餘地
      ；又恐嚇之性質，不以違法為必要，雖屬合法之事，若以
      恐嚇要挾，仍構成恐嚇取財罪，最高法院84年台上字第19
      93號、76年台上字第7178號判決可資參照。本件除附表編
      號2、6、8、11、12、13、15、19之犯行係犯刑法第339條
      之詐欺取財罪外，其餘均係被告等人利用被害人等未考領
      醫師證照而施以醫療行為，自知理虧之心態，或恫嚇稱：
      不予賠償將報警處理等話語，始被害人生恐受司法制裁之
      畏懼感，或以具威脅性之口吻、三字經等粗暴言語，致被
      害人生恐受暴力糾纏之畏怖心而交付賠償金，所為之犯罪
      手段雖含有詐欺之性質，然依上開說明，應逕論以恐嚇取
      財罪，準此：
      1、被告陳賜賓所為附表編號 1、3、4、5、7、9、10、14
         之犯行係犯刑法第346條第1 項之恐嚇取財罪；附表編
         號2、11、13之犯行係犯刑法第339條第1項之詐欺取財
         罪；附表編號6、8、12、15之犯行係犯刑法第339條第
         3項、第1項之詐欺取財未遂罪。
      2、被告何樹水所為附表編號 1、3、4、5、7、9、10之犯
         行係犯刑法第346條第1項之恐嚇取財罪；附表編號2、
         11、13之犯行係犯刑法第 339條第1項之詐欺取財罪；
         附表編號6、8、12之犯行係犯刑法第339條第3項、第1
         項之詐欺取財未遂罪。
      3、被告張玉英所為附表編號 1、3、4、5、7、9、14、16
         、17、18、20之犯行係犯刑法第 346條第1項之恐嚇取
         財罪；附表編號2、13之犯行係犯刑法第339條第1項之
         詐欺取財罪；附表編號 6、8、12、15、19之犯行係犯
         刑法第339條第3項、第1項之詐欺取財未遂罪。
      4、被告田許金英所為附表編號1、3、4、5、7、9、10、1
         6之犯行係犯刑法第346條第1項之恐嚇取財罪；附表編
         號2之犯行係犯刑法第339條第1項之詐欺取財罪；附表
         編號6、8、12之犯行係犯刑法第339條第3項、第1項之
         詐欺取財未遂罪。
      5、被告賴總敏所為附表編號 14、16、17之犯行係犯刑法
         第346條第1項之恐嚇取財罪。
      6、被告郭峰成所為附表編號 20、22、25之犯行係犯刑法
         第346條第1項之恐嚇取財罪；附表編號 19之犯行係犯
         刑法第339條第3項、第1項之詐欺取財未遂罪。
      7、被告黃翠梅所為附表編號 20、21、22、25之犯行係犯
         刑法第346條第1項之恐嚇取財罪；附表編號19 之犯行
         係犯刑法第339條第3項、第1項之詐欺取財未遂罪。
      8、被告許美麗所為附表編號 20、24、25之犯行係犯刑法
         第346條第1項之恐嚇取財罪。
      9、被告蔡葉麗珠所為附表編號 20、24、25之犯行係犯刑
         法第346條第1項之恐嚇取財罪；附表編號 19之犯行係
         犯刑法第339條第3項、第1項之詐欺取財未遂罪。
      10、被告葉曾素霞所為附表編號21、24之犯行係犯刑法第
          34 6條第1項之恐嚇取財罪。
      11、被告林慈熹所為附表編號 16之犯行係犯刑法第346條
          第1項之恐嚇取財罪。
      12、被告何欣樺所為附表編號 10之犯行係犯刑法第346條
          第1項之恐嚇取財罪。
      13、被告陳秀華所為附表編號 13之犯行係犯刑法第339條
          第1項之詐欺取財罪。
      14、被告王清樑所為附表編號 13之犯行係犯刑法第339條
          第1項之詐欺取財罪。
      15、被告丁○○所為附表編號3、5、7之犯行係犯刑法第3
          46條第1項之恐嚇取財罪；附表編號2之犯行係犯刑法
          第339條第1項之詐欺取財罪；附表編號6、8之犯行係
          犯刑法第339條第3項、第1項之詐欺取財未遂罪。
      16、被告丑○○所為附表編號14、17之犯行係犯刑法第34
          46 條第1項之恐嚇取財罪；附表編號15之犯行係犯刑
          法第339條第3項、第1項之詐欺取財未遂罪。
      17、被告壬○○所為附表編號21、23之犯行係犯刑法第34
          6條第1項之恐嚇取財罪。
      18、被告辛○○所為附表編號 23之犯行係犯刑法第346條
          第1項之恐嚇取財罪。
      19、被告庚○○所為附表編號21、23之犯行係犯刑法第34
          6條第1項之恐嚇取財罪。
      20、被告乙○○○所為附表編號10 之犯行係犯刑法第346
          條第1項之恐嚇取財罪；附表編號11 之犯行係犯刑法
          第339 條第1項之詐欺取財罪。
      21、被告丙○○所為附表編號 17之犯行係犯刑法第346條
          第1 項之恐嚇取財罪；附表編號11之犯行係犯刑法第
          339條第1項之詐欺取財罪。
      22、被告黃多所為附表編號19之犯行係犯刑法第339條第3
          項、第1項之詐欺取財未遂罪。
      公訴人認附表編號 2、6、8、11、12、13、15、19等犯行
      涉犯刑法第 346條之恐嚇取財罪，惟依被害人游明正、甲
      ○○、癸○○、陳國添、鍾帛福、子○○、賴秀娥、林詠
      現等於警詢或本院所述內容，均未提及如附表編號2、6、
      8、11、12、13、15、19 所示之被告有何恐嚇、威脅性之
      言詞，致有心生畏懼等情，附表編號11、12、13、15、19
      犯行之通訊監察譯文亦無出現何恐嚇性言詞，被告等人亦
      均否認有何恐嚇取財之犯意，是尚無證據證明上開犯行與
      刑法第346 條之恐嚇取財罪相吻，惟本件起訴書犯罪事實
      欄內已敘明被告等人之恐嚇手段係以虛假之事實為內容，
      含有詐欺之性質，附表編號2、6、8、11、12、13、15 、
      19之犯行既與恐嚇取財罪之構成要件不合，公訴人此部分
      法條之援引即有未洽，起訴法條應予變更。
（二）被告陳賜賓、何樹水、田許金英、張玉英就附表編號1、4
      、9、12 之犯行；被告陳賜賓、何樹水、田許金英、張玉
      英、丁○○就附表編號2、3、5、6、7、8之犯行；被告陳
      賜賓、田許金英、何樹水、乙○○○、何欣樺就附表編號
      10之犯行；被告陳賜賓、丙○○、乙○○○、何樹水就附
      表編號11之犯行；被告張玉英、陳賜賓、何樹水、王清樑
      、陳秀華就附表編號13之犯行；被告張玉英、陳賜賓、賴
      總敏、丑○○就附表編號14之犯行；被告張玉英、陳賜賓
      、丑○○就附表編號15之犯行；被告張玉英、田許金英、
      賴總敏、林慈熹就附表編號16之犯行；被告張玉英、丙○
      ○、賴總敏、丑○○就附表編號17之犯行；被告郭峰成、
      黃翠梅、蔡葉麗珠、黃多、張玉英就附表編號19之犯行；
      被告張玉英、郭峰成、黃翠梅、許美麗、蔡葉麗珠就附表
      編號20之犯行；被告黃翠梅、壬○○、葉曾素霞、庚○○
      、「阿香」就附表編號21之犯行；被告郭峰成、黃翠梅、
      「阿香」、「小虎」、「玻璃」就附表編號22之犯行；被
      告壬○○、庚○○、辛○○就附表編號23之犯行；被告許
      美麗、葉曾素霞、蔡葉麗珠就附表編號24之犯行；被告郭
      峰成、黃翠梅、許美麗、蔡葉麗珠就附表編號25之犯行，
      均有犯意聯絡及行為分擔，應論以共同正犯。
（三）被告陳賜賓就附表編號1至15 之犯行；被告何樹水就附表
      編號1至13之犯行；被告張玉英就附表編號1至9、12 至20
      之犯行；被告田許金英就附表編號1至10、12、16 之犯行
      ；被告賴總敏就附表編號14、16、17之犯行；被告郭峰成
      就附表編號19、20、22、25之犯行；被告黃翠梅就附表編
      號19至22、25之犯行；被告許美麗就附表編號20、24、25
      之犯行；被告蔡葉麗珠就附表編號19、20、24、25之犯行
      ；被告葉曾素霞就附表編號21、24之犯行；被告丁○○就
      附表編號2、3、5至8之犯行；被告丑○○就附表編號14、
      15、17之犯行；被告壬○○就附表編號21、23之犯行；被
      告庚○○就附表編號21、23之犯行；被告乙○○○就附表
      編號10、11之犯行；被告丙○○就附表編號11、17之犯行
      ，均犯意各別，行為互殊，應予分論併罰。
（四）被告丑○○前因妨害自由、妨害風化等案件，分別為臺灣
      臺中地方法院91 年易字第203號、91年訴字第87號判決各
      判處有期徒刑 4月及1年2月確定，經臺灣臺中地方法院91
      年聲字第3873號裁定有期徒刑1年4月之應執行刑，於92年
      11月4 日假釋付保護管束期滿而徒刑執行完畢；丙○○前
      因詐欺案件，經臺灣臺中地方法院94年中簡字第2719號判
      決判處有期徒刑3月確定，於95年10月16 日縮刑期滿執行
      完畢；林慈熹前因公共危險案件，經臺灣臺中地方法院91
      年中簡字第1299號判決判處有期徒刑3月確定，於91 年12
      月5 日易科罰金執行完畢，以上有臺灣高等法院被告前案
      紀錄表在卷可參，被告丙○○受徒刑執行完畢 5年內再犯
      本件附表編號11、17所示有期徒刑以上之罪；被告丑○○
      受徒刑執行完畢5年內再犯本件附表編號14、15、17 所示
      有期徒刑以上之罪；被告林慈熹受徒刑執行完畢5 年內再
      犯本件附表編號16所示有期徒刑以上之罪，均為累犯，爰
      依刑法第47條第1項規定加重其刑。
（五）被告張玉英、田許金英、陳賜賓、何樹水、丁○○已著手
      於附表編號6、8之詐欺犯行；被告張玉英、田許金英、陳
      賜賓、何樹水已著手於附表編號12之詐欺犯行；被告張玉
      英、陳賜賓、丑○○已著手於附表編號15之詐欺犯行；郭
      峰成、黃翠梅、蔡葉麗珠、黃多、張玉英已著手於附表編
      號19之詐欺犯行，惟均未生取得財物之結果，其等之犯罪
      尚屬未遂，爰依刑法第25條第2 項按既遂犯之刑減輕之。
      另被告丑○○就附表編號15部分與上開累犯加重之規定，
      依法先加後減之。
（六）爰審酌被告陳賜賓、張玉英、何樹水、許美麗、蔡葉麗珠
      、何欣樺、陳秀華、辛○○、庚○○等人均無前科，有臺
      灣高等法院被告前案紀錄表在卷可參，素行尚可；被告等
      人未循正途牟取錢財，竟貪圖小利，佯裝病患，利用被害
      人無照行醫，自知理虧之心態，兼以詐騙或恐嚇之方式取
      得財物，犯罪模式甚屬惡劣，惟恐嚇之情節及言詞尚非嚴
      重；被告何欣樺、林慈熹係高中畢業、被告陳賜賓係國中
      肄業、被告何樹水、田許金英、賴總敏、蔡葉麗珠、王清
      樑、乙○○○、黃多、張玉英係小學畢業、被告郭峰成、
      黃翠梅、許美麗、辛○○、庚○○係國中畢業、被告葉曾
      素霞不識字、被告陳秀華、壬○○、丙○○係高職畢業、
      被告丁○○係高職肄業、被告丑○○係高中肄業，有法務
      部戶役政連結作業系統數紙在卷可參（易字66號卷一第98
      、139、141、145、147、150、153、155、158、160、162
      、166、168頁、卷三第9頁、易字187號卷第35、38、39-2
      、40-2、42、43-2頁、易字405號卷第24頁、易字317號卷
      第22頁），教育程度均不高，法治觀念較為淡薄，並審酌
      各犯行取得財物價值之高低、所生危害等情狀，分別量處
      如主文所示之刑，並就被告乙○○○、丙○○、賴總敏、
      丑○○、蔡葉麗珠、許美麗部分定其應執行之刑。
（七）附表編號1至7、9、18、21、22之犯行均係在96年4月24日
      以前，合於中華民國九十六年罪犯減刑條例之規定，爰依
      中華民國九十六年罪犯減刑條例減其宣告刑2分之1，並就
      被告張玉英、陳賜賓、何樹水、田許金英、丁○○、郭峰
      成、黃翠梅、壬○○、庚○○、葉曾素霞部分定其應執行
      之刑。另公訴人就被告陳賜賓為有期徒刑5 年、被告張玉
      英、田許金英、何樹水為有期徒刑4年6月、被告賴總敏為
      有期徒刑2年、被告郭峰成、黃翠梅為有期徒刑3年之求刑
      ，固非無見，惟公訴人未考量附表編號1 至7、9、18、21
      、22之犯行均得減刑2分之1，亦未考量附表編號 2、6、8
      、11、12、13、15、19犯行之法條均應變更為詐欺取財罪
      ，求刑容有未當，附此敘明之
（八）被告何欣樺、陳秀華、辛○○、王清樑、黃多未曾因犯罪
      受有期徒刑以上刑之宣告，有臺灣高等法院被告前案紀錄
      表附卷可稽，其等因一時貪圖小利，未慎思熟慮致誤罹刑
      章，各犯有附表編號10、13、19、23之犯行，參與犯罪集
      團之次數各僅為1 次，情節較為輕微，經此偵、審程序及
      科刑教訓，應能知所警惕而不致再犯，所宣告之有期徒刑
      ，認以暫不執行為適當，並予宣告緩刑2年，以啟自新。
據上論斷，應依刑事訴訟法第299條第1項前段、第300 條、刑法
第28條、第346條第1項、第339條第1項、第3項、第47條第1項、
第25條第2項、第41條第1項前段、第51條第1項第5款、第74條第
1項第1款、刑法施行法第1條之1第1項、第2項前段，中華民國九
十六年罪犯減刑條例第2條第1項第3款、第7條、第11條，判決如
主文。
本案經檢察官張立言到庭執行職務。
中    華    民    國    97    年    11    月    10    日
                  刑事第二庭審判長法  官  黃永勝
                                  法  官  鄭貽馨
                                  法  官  楊坤樵
以上正本證明與原本無異。
如不服本判決應於收受本判決後10日內向本院提出上訴書狀，並
應敘述具體理由。若未敘述理由者，應於上訴期間屆滿後20日內
向本院補提理由書狀(均須按他造當事人之人數附繕本)。
                                  書記官  謝佩欣
中    華    民    國    97    年    11    月    11    日
附錄本案論罪科刑法條全文：
中華民國刑法第346條
意圖為自己或第三人不法之所有，以恐嚇使人將本人或第三人之
物交付者，處6月以上5年以下有期徒刑，得併科1千元以下罰金
。
以前項方法得財產上不法之利益，或使第三人得之者，亦同。
前二項之未遂犯罰之。
中華民國刑法第339條
意圖為自己或第三人不法之所有，以詐術使人將本人或第三人之
物交付者，處5年以下有期徒刑、拘役或科或併科1千元以下罰金
。
以前項方法得財產上不法之利益或使第三人得之者，亦同。
前二項之未遂犯罰之。
附表
┌─┬──┬──────────────┬─────────┐
│編│犯罪│犯罪事實及分工模式          │宣告刑            │
│號│時間│                            │                  │
│  │及地│                            │                  │
│  │點  │                            │                  │
├─┼──┼──────────────┼─────────┤
│1 │96年│張玉英佯裝病患，由田許金英陪│陳賜賓共同犯恐嚇取│
│  │3 月│同進入陳宏睿（涉嫌違反醫師法│財罪，處有期徒刑陸│
│  │24日│部分，由警方另行移送偵辦）經│月，減為有期徒刑參│
│  │上午│營之齒模店，佯稱要製作假牙，│月                │
│  │9 時│陳宏睿檢視張玉英牙齒後，認須│田許金英共同犯恐嚇│
│  │許、│先行拔除鬆動之牙齒，於注射麻│取財罪，處有期徒刑│
│  │宜蘭│醉劑後，張玉英佯裝呼吸困難、│陸月，減為有期徒刑│
│  │縣五│身體不適，田許金英要求立即送│參月              │
│  │結鄉│醫，嗣張玉英在宜蘭醫院診治時│張玉英共同犯恐嚇取│
│  │舊街│，陳賜賓、何樹水即假冒係張玉│財罪，處有期徒刑陸│
│  │路福│英親友，以醫療不當為由，要求│月，減為有期徒刑參│
│  │園別│陳宏睿賠償新臺幣（下同）20萬│月                │
│  │墅1-│元，並恫嚇稱：不處理就要報警│何樹水共同犯恐嚇取│
│  │6號 │等話語，致陳宏睿陷於錯誤並心│財罪，處有期徒刑陸│
│  │    │生恐受司法追訴之畏懼，遂支付│月，減為有期徒刑參│
│  │    │10萬元賠償，陳賜賓等人則於取│月                │
│  │    │得款項後分贓之              │                  │
├─┼──┼──────────────┼─────────┤
│2 │96年│由丁○○先行選定犯案對象，再│陳賜賓共同犯詐欺取│
│  │3 月│由張玉英佯裝病患，在田許金英│財罪，處有期徒刑參│
│  │14日│陪同下進入游明正（涉嫌違反醫│月，減為有期徒刑壹│
│  │晚間│師法部分，由警方另行移送偵辦│月拾伍日          │
│  │8 時│）經營之東昇藥局，謊稱身體疲│田許金英共同犯詐欺│
│  │許、│勞，請求配藥服用，游明正為張│取財罪，處有期徒刑│
│  │宜蘭│玉英注射針劑並提供成藥服用後│參月，減為有期徒刑│
│  │縣羅│，張玉英即佯裝身體不適送醫急│壹月拾伍日        │
│  │東鎮│救，嗣張玉英在羅東博愛醫院診│張玉英共同犯詐欺取│
│  │和平│治期間，由陳賜賓、何樹水假冒│財罪，處有期徒刑參│
│  │路71│係張玉英之親友，以游明正醫療│月，減為有期徒刑壹│
│  │-2號│不當為由，要求支付賠償金，游│月拾伍日          │
│  │東昇│明正因而陷於錯誤，遂支付22萬│何樹水共同犯詐欺取│
│  │藥局│元賠償金，事後陳賜賓再以張玉│財罪，處有期徒刑參│
│  │    │英死亡為由，要求游明正負責，│月，減為有期徒刑壹│
│  │    │游明正仍陷於同一錯誤再支付 2│月拾伍日          │
│  │    │萬元之喪葬費，陳賜賓等人於取│丁○○共同犯詐欺取│
│  │    │款後分贓使用之。            │財罪，處有期徒刑參│
│  │    │                            │月，減為有期徒刑壹│
│  │    │                            │月拾伍日          │
├─┼──┼──────────────┼─────────┤
│3 │96年│由丁○○先行選定犯案對象，再│陳賜賓共同犯恐嚇取│
│  │3 月│由田許金英佯裝病患，在張玉英│財罪，處有期徒刑陸│
│  │23日│陪同下進入吳勝基（涉嫌違反醫│月，減為有期徒刑參│
│  │上午│師法部分，由警方另行移送偵辦│月                │
│  │9 時│）經營之齒模店，偽稱要製作假│田許金英共同犯恐嚇│
│  │許、│牙，吳勝基檢視田許金英牙齒後│取財罪，處有期徒刑│
│  │宜蘭│，認須先拔除鬆動牙齒，於注射│陸月，減為有期徒刑│
│  │縣冬│麻醉針劑後，田許金英即佯裝身│參月              │
│  │山鄉│體不適昏倒送醫，嗣田許金英在│張玉英共同犯恐嚇取│
│  │廣興│羅東博愛醫院診治中，陳賜賓、│財罪，處有期徒刑陸│
│  │路16│何樹水假冒係田許金英之親友，│月，減為有期徒刑參│
│  │7號 │以吳勝基醫療不當為由，要求支│月                │
│  │    │付賠償金，並恫嚇稱：不處理就│何樹水共同犯恐嚇取│
│  │    │要報警等話語，致吳勝基陷於錯│財罪，處有期徒刑陸│
│  │    │誤並心生恐受司法追訴之畏懼，│月，減為有期徒刑參│
│  │    │遂支付1 萬元賠償金，陳賜賓等│月                │
│  │    │則於取得款項後分贓使用。    │丁○○共同犯恐嚇取│
│  │    │                            │財罪，處有期徒刑陸│
│  │    │                            │月，減為有期徒刑參│
│  │    │                            │月                │
├─┼──┼──────────────┼─────────┤
│4 │96年│張玉英佯裝病患，在田許金英陪│陳賜賓共同犯恐嚇取│
│  │3 月│同下進入陳枝發（涉嫌違反醫師│財罪，處有期徒刑陸│
│  │24日│法部分，由警方另行移送偵辦）│月，減為有期徒刑參│
│  │上午│經營之齒模店，佯稱欲製作假牙│月                │
│  │10時│，經陳枝發檢視後，認須先拔除│田許金英共同犯恐嚇│
│  │許、│鬆動牙齒，於注射麻醉劑後，張│取財罪，處有期徒刑│
│  │宜蘭│玉英即佯裝身體不適送醫，嗣張│陸月，減為有期徒刑│
│  │縣蘇│玉英在宜蘭醫院診治中，田許金│參月              │
│  │澳鎮│英即聯絡陳賜賓、何樹水到場，│張玉英共同犯恐嚇取│
│  │中山│陳賜賓、何樹水假冒張玉英之親│財罪，處有期徒刑陸│
│  │路一│友，以陳枝發醫療不當為由，要│月，減為有期徒刑參│
│  │段38│求支付賠償金，並恫嚇稱：若不│月                │
│  │1號 │處理，患者的家屬很難纏，致陳│何樹水共同犯恐嚇取│
│  │    │枝發陷於錯誤並生恐受暴力糾纏│財罪，處有期徒刑陸│
│  │    │、司法追訴之畏懼，遂支付3 萬│月，減為有期徒刑參│
│  │    │元賠償金，並負擔張玉英 3,000│月                │
│  │    │餘元之醫藥費，陳賜賓等於取得│                  │
│  │    │款項後分贓取用之。          │                  │
├─┼──┼──────────────┼─────────┤
│5 │96年│丁○○事先選定犯案對象，再由│陳賜賓共同犯恐嚇取│
│  │3 月│田許金英佯裝病患，在張玉英陪│財罪，處有期徒刑陸│
│  │28日│同下進入游開淵（涉嫌違反醫師│月，減為有期徒刑參│
│  │上午│法部分，由警方另行移送偵辦）│月                │
│  │8 時│經營之齒模店，偽稱補牙，經游│田許金英共同犯恐嚇│
│  │許、│開淵檢視田許金英牙齒後，認須│取財罪，處有期徒刑│
│  │宜蘭│先拔除鬆動牙齒，於注射麻醉劑│陸月，減為有期徒刑│
│  │縣五│後，田許金英即佯裝暈厥送醫急│參月              │
│  │結鄉│救，嗣田許金英在員山榮民醫院│張玉英共同犯恐嚇取│
│  │利成│診治時，由陳賜賓、何樹水假冒│財罪，處有期徒刑陸│
│  │路 1│田許金英之親友，以游開淵醫療│月，減為有期徒刑參│
│  │段18│不當為由，要求支付賠償金，並│月                │
│  │0號 │恫嚇稱：倘不處理就要提告，致│何樹水共同犯恐嚇取│
│  │    │游開淵陷於錯誤並因恐受司法追│財罪，處有期徒刑陸│
│  │    │訴而心生畏懼，遂支付5萬元賠 │月，減為有期徒刑參│
│  │    │償金，陳賜賓等於取得款項後分│月                │
│  │    │贓花用之。                  │丁○○共同犯恐嚇取│
│  │    │                            │財罪，處有期徒刑陸│
│  │    │                            │月，減為有期徒刑參│
│  │    │                            │月                │
├─┼──┼──────────────┼─────────┤
│6 │96年│丁○○事先選定犯案對象，再由│陳賜賓共同犯詐欺取│
│  │4月4│張玉英佯裝病患，在田許金英陪│財未遂罪，處有期徒│
│  │日上│同下進入甲○○（涉嫌違反醫師│刑貳月，減為有期徒│
│  │午 8│法部分，由警方另行移送偵辦）│刑壹月            │
│  │時30│經營之齒模店，偽稱製作假牙，│田許金英共同犯詐欺│
│  │分許│甲○○檢視張玉英之牙齒並拓印│取財未遂罪，處有期│
│  │、宜│齒模後，張玉英即佯裝身體不適│徒刑貳月，減為有期│
│  │蘭縣│送醫，嗣張玉英在宜蘭醫院診治│徒刑壹月          │
│  │壯圍│時，陳賜賓、何樹水即假冒張玉│張玉英共同犯詐欺取│
│  │鄉壯│英親友，以甲○○醫療不當為由│財未遂罪，處有期徒│
│  │濱路│，要求賠償金，惟甲○○察覺有│刑貳月，減為有期徒│
│  │3 段│異拒絕而未遂。              │刑壹月            │
│  │478 │                            │何樹水共同犯詐欺取│
│  │號  │                            │財未遂罪，處有期徒│
│  │    │                            │刑貳月，減為有期徒│
│  │    │                            │刑壹月            │
│  │    │                            │丁○○共同犯詐欺取│
│  │    │                            │財未遂罪，處有期徒│
│  │    │                            │刑貳月，減為有期徒│
│  │    │                            │刑壹月            │
├─┼──┼──────────────┼─────────┤
│7 │96年│丁○○事先選定犯案對象，再由│陳賜賓共同犯恐嚇取│
│  │4 月│田許金英假冒病患，在張玉英陪│財罪，處有期徒刑陸│
│  │12日│同下進入徐稹憶（涉嫌違反醫師│月，減為有期徒刑參│
│  │上午│法部分，由警方另行移送偵辦）│月                │
│  │9 時│住宅，田許金英謊稱身體不適要│田許金英共同犯恐嚇│
│  │許、│求施打營養針，徐稹憶為之注射│取財罪，處有期徒刑│
│  │宜蘭│後，田許金英即佯裝心臟不適要│陸月，減為有期徒刑│
│  │縣五│求送醫，嗣於蘇澳榮民醫院診治│參月              │
│  │結鄉│時，被告陳賜賓、何樹水即假冒│張玉英共同犯恐嚇取│
│  │利成│田許金英之親友，以被害人醫療│財罪，處有期徒刑陸│
│  │路 1│不當為由，要求支付賠償金，徐│月，減為有期徒刑參│
│  │段50│稹憶陷於錯誤遂支付4 萬元，陳│月                │
│  │巷31│賜賓承同一犯意，隨即於是日晚│何樹水共同犯恐嚇取│
│  │號  │間再以電話恫嚇稱：不給錢就不│財罪，處有期徒刑陸│
│  │    │放過妳，不寫協議書就報警捉妳│月，減為有期徒刑參│
│  │    │等恐嚇話語，致徐稹憶陷於錯誤│月                │
│  │    │並因恐遭暴力糾纏及司法追訴而│丁○○共同犯恐嚇取│
│  │    │心生畏懼，遂於是日晚間8 時許│財罪，處有期徒刑陸│
│  │    │再支付16萬元予前來取款之陳賜│月，減為有期徒刑參│
│  │    │賓、丁○○。                │月                │
├─┼──┼──────────────┼─────────┤
│8 │96年│丁○○事先選定犯案對象，再由│陳賜賓共同犯詐欺取│
│  │5 月│張玉英佯裝病患，在田許金英陪│財未遂罪，處有期徒│
│  │11日│同下進入癸○○（涉嫌違反醫師│刑貳月            │
│  │上午│法部分，由警方另行移送偵辦）│田許金英共同犯詐欺│
│  │9 時│經營之齒模店，偽稱製作假牙，│取財未遂罪，處有期│
│  │許、│待癸○○檢視張玉英之牙齒並拓│徒刑貳月          │
│  │宜蘭│印齒模後，張玉英即佯裝身體不│張玉英共同犯詐欺取│
│  │市負│適送醫，嗣張玉英在蘭陽仁愛醫│財未遂罪，處有期徒│
│  │郭路│院診治時，陳賜賓、何樹水即假│刑貳月            │
│  │25巷│冒張玉英之親友，丁○○則假冒│何樹水共同犯詐欺取│
│  │36號│張玉英之老闆，以癸○○醫療不│財未遂罪，處有期徒│
│  │    │當為由，要求支付賠償金2萬5,0│刑貳月            │
│  │    │00，惟癸○○察覺有異拒絕賠償│丁○○共同犯詐欺取│
│  │    │而未遂                      │財未遂罪，處有期徒│
│  │    │                            │刑貳月            │
├─┼──┼──────────────┼─────────┤
│9 │96年│田許金英佯裝病患，在張玉英陪│陳賜賓共同犯恐嚇取│
│  │3 月│同下進入潘淑貞（涉嫌違反醫師│財罪，處有期徒刑陸│
│  │27日│法部分，由警方另行移送偵辦）│月，減為有期徒刑參│
│  │下午│經營之西藥房，要求潘淑貞提供│月                │
│  │3 時│成藥服用，田許金英服用後即佯│田許金英共同犯恐嚇│
│  │許、│裝身體不適要求送醫，嗣田許金│取財罪，處有期徒刑│
│  │宜蘭│英於蘇澳榮民醫院診治時，陳賜│陸月，減為有期徒刑│
│  │縣蘇│賓、何樹水假冒田許金英之親友│參月              │
│  │澳鎮│，以潘淑貞醫療不當為由，要求│張玉英共同犯恐嚇取│
│  │中原│支付賠償金，並恫嚇稱：要前往│財罪，處有期徒刑陸│
│  │路47│警局備案等話語，致潘淑貞陷於│月，減為有期徒刑參│
│  │號仁│錯誤並因恐受司法追訴而心生畏│月                │
│  │大藥│懼，支付10萬元賠償金，陳賜賓│何樹水共同犯恐嚇取│
│  │局  │等於取得款項後分贓取用之。  │財罪，處有期徒刑陸│
│  │    │                            │月，減為有期徒刑參│
│  │    │                            │月                │
├─┼──┼──────────────┼─────────┤
│10│96年│田許金英佯裝病患，在乙○○○│陳賜賓共同犯恐嚇取│
│  │6月1│陪同下進入林褒宜（涉嫌違反醫│財罪，處有期徒刑陸│
│  │日下│師法部分，由警方另行移送偵辦│月                │
│  │午 2│）經營之國安藥局，要求林褒宜│田許金英共同犯恐嚇│
│  │時許│施打針劑止痛，注射後田許金英│取財罪，處有期徒刑│
│  │、臺│即佯裝心臟不適要求送醫，嗣於│陸月              │
│  │中縣│豐原醫院診治時，陳賜賓、何樹│何樹水共同犯恐嚇取│
│  │豐原│水、何欣樺佯裝係田許金英之親│財罪，處有期徒刑陸│
│  │市富│友，以林褒宜醫療不當為由，要│月                │
│  │春街│求弭補，並恫嚇稱：要前往警局│乙○○○共同犯恐嚇│
│  │11號│備案等話語，致林褒宜陷於錯誤│取財罪，處有期徒刑│
│  │國安│並因恐受司法追訴而心生畏懼，│陸月              │
│  │保健│支付8萬元賠償金，陳賜賓等於 │何欣樺共同犯恐嚇取│
│  │藥局│取得款項後分贓取用之。      │財罪，處有期徒刑陸│
│  │    │                            │月，如易科罰金，以│
│  │    │                            │新臺幣壹仟元折算壹│
│  │    │                            │日                │
├─┼──┼──────────────┼─────────┤
│11│96年│丙○○佯裝病患，在乙○○○陪│陳賜賓共同犯詐欺取│
│  │7月6│同下進入陳國添（涉嫌違反醫師│財罪，處有期徒刑參│
│  │日上│法部分，由警方另行移送偵辦）│月                │
│  │午某│經營之惠健藥房，要求配藥服用│                  │
│  │時許│，丙○○服用後隨即佯裝身體不│何樹水共同犯詐欺取│
│  │、臺│適昏倒送醫，嗣丙○○在澄清醫│財罪，處有期徒刑參│
│  │中縣│院就治，陳賜賓、何樹水即假冒│月                │
│  │沙鹿│係丙○○之親友，以陳國添供藥│                  │
│  │鎮南│不當為由，要求支付賠償金，致│乙○○○共同犯詐欺│
│  │陽路│陳國添陷於錯誤，支付6,000 元│取財罪，處有期徒刑│
│  │400 │賠償金，陳賜賓等於取得款項後│參月              │
│  │號惠│分贓取用之。                │丙○○共同犯詐欺取│
│  │健藥│                            │財罪，累犯，處有期│
│  │房  │                            │徒刑肆月          │
├─┼──┼──────────────┼─────────┤
│12│96年│田許金英佯裝病患，在張玉英陪│陳賜賓共同犯詐欺取│
│  │7 月│同下，進入鍾帛福（涉嫌違反醫│財未遂罪，處有期徒│
│  │23日│師法部分，由警方另行移送偵辦│刑貳月            │
│  │上午│）經營之齒模店，偽稱製作假牙│田許金英共同犯詐欺│
│  │10時│，經鍾帛福檢視田許金英牙齒並│取財未遂罪，處有期│
│  │許、│清理結石後，田許金英即佯裝身│徒刑貳月          │
│  │桃園│體不適送醫，嗣田許金英於怡仁│張玉英共同犯詐欺取│
│  │縣楊│醫院診治時，陳賜賓、何樹水即│財未遂罪，處有期徒│
│  │梅鎮│假冒田許金英之親友，以鍾帛福│刑貳月            │
│  │信義│醫療不當為由，要求支付賠償金│何樹水共同犯詐欺取│
│  │街21│，惟鍾帛福察覺有異，拒絕賠償│財未遂罪，處有期徒│
│  │9號 │而未遂。                    │刑貳月            │
├─┼──┼──────────────┼─────────┤
│13│96年│王清樑帶同佯裝成病患之張玉英│陳賜賓共同犯詐欺取│
│  │8 月│搭乘何樹水駕駛之自小客車前往│財罪，處有期徒刑參│
│  │20日│子○○（涉嫌違反醫師法部分，│月                │
│  │上午│由警方另行移送偵辦）經營之西│張玉英共同犯詐欺取│
│  │11時│藥房，要求配藥服用，張玉英用│財罪，處有期徒刑參│
│  │許、│藥離去後，王清樑即撥打電話與│月                │
│  │嘉義│子○○聯繫，謊稱張玉英服藥後│何樹水共同犯詐欺取│
│  │市仁│身體不適住院，陳秀華亦假冒係│財罪，處有期徒刑參│
│  │愛路│張玉英之女兒與子○○商討賠償│月                │
│  │570 │事宜，致子○○陷於錯誤，陸續│王清樑共同犯詐欺取│
│  │號明│交付款項予王清樑、陳賜賓，總│財罪，處有期徒刑參│
│  │泰藥│計金額達13萬元，陳賜賓等取得│月，如易科罰金，以│
│  │局  │款項後隨即分贓取用。        │新臺幣壹仟元折算壹│
│  │    │                            │日                │
│  │    │                            │陳秀華共同犯詐欺取│
│  │    │                            │財罪，處有期徒刑參│
│  │    │                            │月，如易科罰金，以│
│  │    │                            │新臺幣壹仟元折算壹│
│  │    │                            │日                │
├─┼──┼──────────────┼─────────┤
│14│96年│張玉英佯裝病患，在丑○○陪同│張玉英共同犯恐嚇取│
│  │8 月│下進入陳林秀玉（涉嫌違反醫師│財罪，處有期徒刑陸│
│  │28日│法部分，由警方另行移送偵辦）│月                │
│  │上午│經營之西藥房，要求配藥服用，│陳賜賓共同犯恐嚇取│
│  │10時│張玉英服藥後即佯裝身體不適送│財罪，處有期徒刑陸│
│  │許、│往順天醫院救治，陳賜賓、賴總│月                │
│  │臺中│敏即假冒張玉英之親友，以陳林│賴總敏共同犯恐嚇取│
│  │市北│秀玉配藥不當為由，要求支付賠│財罪，處有期徒刑陸│
│  │屯區│償金，並恫嚇稱：若不和解，要│月                │
│  │橫坑│至警局備案等話語，致陳林秀玉│丑○○共同犯恐嚇取│
│  │巷10│陷於錯誤並因恐受司法追訴而心│財罪，累犯，處有期│
│  │號東│生畏懼，遂支付4萬6,000元賠償│徒刑柒月。        │
│  │成藥│金，陳賜賓等取得款項後即分贓│                  │
│  │局  │取用之。                    │                  │
├─┼──┼──────────────┼─────────┤
│15│96年│張玉英佯裝病患，在丑○○陪同│張玉英共同犯詐欺取│
│  │8 月│下進入賴秀娥（涉嫌違反醫師法│財未遂罪，處有期徒│
│  │28日│部分，由警方另行移送偵辦）經│刑貳月            │
│  │下午│營之西藥房，要求配藥服用，張│                  │
│  │1 時│玉英服藥後即佯裝身體不適住院│陳賜賓共同犯詐欺取│
│  │許、│醫治，陳賜賓隨即假冒張玉英之│財未遂罪，處有期徒│
│  │臺中│親友，以賴秀娥配藥不當為由，│刑貳月            │
│  │市北│要求支付賠償金，惟賴秀娥察覺│                  │
│  │區進│有異，拒絕支付而未遂。      │丑○○共同犯詐欺取│
│  │化北│                            │財未遂罪，累犯，處│
│  │路14│                            │有期徒刑參月      │
│  │號  │                            │                  │
├─┼──┼──────────────┼─────────┤
│16│96年│田許金英佯裝病患，在張玉英陪│張玉英共同犯恐嚇取│
│  │7 月│同下進入陳聯盟（涉嫌違反醫師│財罪，處有期徒刑陸│
│  │25日│法部分，由警方另行移送偵辦）│月                │
│  │下午│經營之中醫診所要求治療，經陳│                  │
│  │2 時│聯盟施以指壓等治療後，田許金│田許金英共同犯恐嚇│
│  │許、│英即佯裝身體不適暈倒送醫，嗣│取財罪，處有期徒刑│
│  │臺中│田許金英於大里仁愛醫院診治時│陸月              │
│  │縣太│，賴總敏、林慈熹即假冒田許金│                  │
│  │平市│英之親友，以陳聯盟醫療不當為│賴總敏共同犯恐嚇取│
│  │中山│由，要求支付賠償金4萬2,000元│財罪，處有期徒刑陸│
│  │路 2│，並恫嚇稱：不賠償就要報警處│月                │
│  │段25│理等話語，致陳聯盟陷於錯誤並│                  │
│  │9 巷│因恐受司法追訴及名譽受損而心│林慈熹共同犯恐嚇取│
│  │19弄│生畏懼，當場支付4萬2,000元，│財罪，累犯，處有期│
│  │42號│賴總敏等取得款項後即分贓取用│徒刑柒月          │
│  │    │之。                        │                  │
├─┼──┼──────────────┼─────────┤
│17│96年│丙○○陪同佯裝成病患之張玉英│張玉英共同犯恐嚇取│
│  │10月│進入柯瑛俊（涉嫌違反醫師法部│財罪，處有期徒刑陸│
│  │1 日│分，由警方另行移送偵辦）經營│月                │
│  │上午│之齒模店，柯瑛俊檢視張玉英之│                  │
│  │某時│牙齒並拓印齒模後，張玉英即佯│丙○○共同犯恐嚇取│
│  │許、│裝身體不適送醫急救，張玉英在│財罪，累犯，處有期│
│  │臺中│慈濟醫院診治時，賴總敏、蘇明│徒刑柒月          │
│  │縣太│發即假冒係張玉英之親友，以醫│                  │
│  │平市│療不當，要求柯瑛俊支付賠償金│丑○○共同犯恐嚇取│
│  │宜昌│，並恫嚇稱：不賠償就要檢舉、│財罪，累犯，處有期│
│  │路46│別不知好歹，黑白兩道都行得通│徒刑柒月          │
│  │5 巷│等話語，致柯瑛俊陷於錯誤並因│                  │
│  │23號│恐受司法追訴及暴力糾纏而心生│賴總敏共同犯恐嚇取│
│  │長宏│畏懼，遂支付5萬5,000元賠償金│財罪，處有期徒刑陸│
│  │瓷牙│，賴總敏等於取得款項後即分贓│月                │
│  │    │取用之。                    │                  │
├─┼──┼──────────────┼─────────┤
│18│95年│姓名、年籍不詳之婦人佯裝成病│張玉英共同犯恐嚇取│
│  │9 月│患，在張玉英陪同下進入林俊德│財最，處有期徒刑陸│
│  │27日│（涉嫌違反醫師法部分，由警方│月，減為有期徒刑參│
│  │某時│另行移送偵辦）經營之藥局，要│月                │
│  │許、│求配藥服用，佯裝之患者服用後│                  │
│  │臺中│即謊稱身體不適，要求送醫治療│                  │
│  │縣新│，嗣於中國醫藥學院診治時， 8│                  │
│  │社鄉│名姓名、年籍不詳之男子佯稱係│                  │
│  │興義│患者之親友，以林俊德醫療不當│                  │
│  │街98│為由，索取賠償金50萬元，並以│                  │
│  │號峰│三字經恫嚇，致林俊德陷於錯誤│                  │
│  │國藥│並因恐受暴力糾纏而心生畏懼，│                  │
│  │局  │最後支付1萬餘元。           │                  │
├─┼──┼──────────────┼─────────┤
│19│96年│黃多事先選定犯案對象後，由黃│郭峰成共同犯詐欺取│
│  │5 月│翠梅佯裝病患，在張玉英陪同下│財未遂罪，處有期徒│
│  │25日│進入林詠現（涉嫌違反醫師法部│刑貳月            │
│  │某時│分，由警方另行移送偵辦）住宅│黃翠梅共同犯詐欺取│
│  │許、│，要求施打止痛劑，經施打後黃│財未遂罪，處有期徒│
│  │彰化│翠梅即佯裝昏倒送醫，黃翠梅在│刑貳月            │
│  │縣溪│道安醫院就診時，郭峰成、蔡葉│蔡葉麗珠共同犯詐欺│
│  │湖鎮│麗珠即假冒黃翠梅之親友，以林│取財未遂罪，處有期│
│  │西安│詠現醫療不當為由，要求支付賠│徒刑貳月          │
│  │路99│償金，惟林詠現察覺有異拒絕賠│黃多共同犯詐欺取財│
│  │巷26│償而未遂。                  │未遂罪，處有期徒刑│
│  │號  │                            │貳月，如易科罰金，│
│  │    │                            │以新臺幣壹仟元折算│
│  │    │                            │壹日              │
│  │    │                            │張玉英共同犯詐欺取│
│  │    │                            │財未遂罪，處有期徒│
│  │    │                            │刑貳月            │
├─┼──┼──────────────┼─────────┤
│20│96年│許美麗事先選定犯案對象，再由│張玉英共同犯恐嚇取│
│  │5 月│張玉英佯裝病患，在蔡葉麗珠陪│財罪，處有期徒刑陸│
│  │29日│同下進入郭高賞（涉嫌違反醫師│月                │
│  │上午│法部分，由警方另行移送偵辦）│                  │
│  │8 時│經營之齒模店，郭高賞檢視張玉│郭峰成共同犯恐嚇取│
│  │許、│英之牙齒後表示須將牙齒磨平，│財罪，處有期徒刑陸│
│  │澎湖│遂注射麻醉劑，張玉英隨即佯裝│月                │
│  │縣馬│身體不適送醫急救，嗣於澎湖醫│黃翠梅共同犯恐嚇取│
│  │公市│院診治時，郭峰成、黃翠梅、許│財罪，處有期徒刑陸│
│  │中正│美麗即假冒張玉英之親友，以郭│月                │
│  │路 5│高賞醫療不當為由，要求支付賠│蔡葉麗珠共同犯恐嚇│
│  │巷10│償金，並恫嚇稱：若不好好處理│取財罪，處有期徒刑│
│  │號之│，患者之兒子將不會善罷干休，│陸月              │
│  │4   │會很悽慘等話語，致郭高賞陷於│                  │
│  │    │錯誤並因恐受暴力糾纏而心生畏│許美麗共同犯恐嚇取│
│  │    │懼，遂支付10萬元賠償金，郭峰│財罪，處有期徒刑陸│
│  │    │成等於取得款項後即分贓取用之│月                │
├─┼──┼──────────────┼─────────┤
│21│96年│黃翠梅佯裝病患，在姓名、年籍│黃翠梅共同犯恐嚇取│
│  │3 月│不詳、綽號「阿香」之成年婦人│財罪，處有期徒刑陸│
│  │21日│陪同下進入戊○○○（涉嫌違反│月，減為有期徒刑參│
│  │下午│醫師法部分，由警方另行移送偵│月                │
│  │1 時│辦）經營之藥局，要求施打針劑│壬○○共同犯恐嚇取│
│  │許、│止痛，經注射後，黃翠梅即佯裝│財罪，處有期徒刑陸│
│  │臺中│身體不適送澄清醫院，嗣又轉送│月，減為有期徒刑參│
│  │縣霧│秀傳醫院醫治，壬○○、葉曾素│月                │
│  │峰鄉│霞、庚○○等人即假冒黃翠梅之│葉曾素霞共同犯恐嚇│
│  │五福│親友，以戊○○○醫療不當為由│取財罪，處有期徒刑│
│  │路22│，要求支付賠償金，恫嚇稱：要│陸月，減為有期徒刑│
│  │9 號│報警處理等語，並以三字經怒罵│參月              │
│  │國洲│，致戊○○○陷於錯誤並因恐受│庚○○共同犯恐嚇取│
│  │藥局│司法追訴及暴力糾纏而心生畏懼│財罪，處有期徒刑陸│
│  │    │，遂支付16萬元賠償金，黃翠梅│月，減為有期徒刑參│
│  │    │等於取得款項後即分贓使用之。│月                │
├─┼──┼──────────────┼─────────┤
│22│96年│黃翠梅佯裝病患，在姓名、年籍│郭峰成共同犯恐嚇取│
│  │4 月│不詳，綽號「阿香」之成年婦人│財罪，處有期徒刑陸│
│  │13日│陪同下進入莊禎榮（涉嫌違反醫│月，減為有期徒刑參│
│  │晚間│師法部分，由警方另行移送偵辦│月                │
│  │某時│）之住處，要求施打針劑止痛，│                  │
│  │許、│施打後，黃翠梅即佯裝身體不適│黃翠梅共同犯恐嚇取│
│  │彰化│送醫急救，嗣於彰化基督教醫院│財罪，處有期徒刑陸│
│  │縣秀│診治時，郭峰成、姓名年籍不詳│月，減為有期徒刑參│
│  │水鄉│、綽號「小虎」、「玻璃」之成│月                │
│  │民生│年人即假冒係黃翠梅之親友，以│                  │
│  │街15│莊禎榮醫療不當為由，要求支付│                  │
│  │7 號│賠償金，並恫嚇稱：要報警處理│                  │
│  │    │且不負責莊禎榮之安全等話語，│                  │
│  │    │致莊禎榮陷於錯誤並因恐受司法│                  │
│  │    │追訴及暴力糾纏而心生畏懼，遂│                  │
│  │    │支付30萬萬元賠償金予郭峰成，│                  │
│  │    │郭峰成等取得款項後即分贓使用│                  │
│  │    │之。                        │                  │
├─┼──┼──────────────┼─────────┤
│23│96年│辛○○佯裝成病患，在庚○○陪│壬○○共同犯恐嚇取│
│  │4 月│同下至己○○（涉嫌違反醫師法│財罪，處有期徒刑陸│
│  │28日│部分，由警方另行移送偵辦）經│月                │
│  │晚間│營之藥局，要求施打止痛針，經│                  │
│  │8 時│注射後，辛○○即佯裝不適送醫│庚○○共同犯恐嚇取│
│  │許、│，嗣於童綜合醫院診治中，黃忠│財罪，處有期徒刑陸│
│  │彰化│川等即假冒辛○○之親友，以陳│月                │
│  │縣大│佳堆醫療不當為由，要求支付賠│                  │
│  │村鄉│償金，並恫嚇稱：若不處理就要│彭俊騰共同犯恐嚇取│
│  │大崙│報警等話語，致己○○陷於錯誤│財罪，處有期徒刑陸│
│  │路12│並因恐受司法追訴而心生畏懼，│月，如易科罰金，以│
│  │號之│遂支付3萬8千元賠償金，壬○○│新臺幣壹仟元折算壹│
│  │6 德│等取得款項後即分贓取用之。  │日                │
│  │安藥│                            │                  │
│  │局  │                            │                  │
├─┼──┼──────────────┼─────────┤
│24│96年│葉曾素霞佯裝病患，在蔡葉麗珠│葉曾素霞共同犯恐嚇│
│  │6 月│陪同下進入陳文德（涉嫌違反醫│取財罪，處有期徒刑│
│  │22日│師法部分，由警方另行移送偵辦│陸月              │
│  │上午│）經營之齒模店，稱欲製作假牙│                  │
│  │10時│，陳文德檢視後，認須拔除鬆動│許美麗共同犯恐嚇取│
│  │許、│牙齒，注射麻醉劑後，葉曾素霞│財罪，處有期徒刑陸│
│  │屏東│即佯裝身體不適送醫急救，嗣葉│月                │
│  │縣茄│曾素霞在小康醫院診治時，許美│                  │
│  │東鄉│麗即假冒葉曾素霞之親友，以陳│蔡葉麗珠共同犯恐嚇│
│  │塭田│文德醫療不當為由，要求支付賠│取財罪，處有期徒刑│
│  │路94│償金，並恫嚇稱：要是沒有賠償│陸月              │
│  │號再│，要到派出所備案等話語，致陳│                  │
│  │生牙│文德陷於錯誤並因恐受司法追訴│                  │
│  │科  │而心生畏懼，遂支付5,000 元賠│                  │
│  │    │償金，葉曾素霞等於取得款項後│                  │
│  │    │即分贓取用。                │                  │
├─┼──┼──────────────┼─────────┤
│25│96年│黃翠梅佯裝病患，在蔡葉麗珠陪│郭峰成共同犯恐嚇取│
│  │6 月│同下進入陳貞宗（涉嫌違反醫師│財罪，處有期徒刑陸│
│  │26日│法部分，由警方另行移送偵辦）│月                │
│  │上午│經營之西藥房，要求施打綜合維│黃翠梅共同犯恐嚇取│
│  │9 時│他命劑，經施打後，黃翠梅即佯│財罪，處有期徒刑陸│
│  │許、│裝身體不適送醫，嗣於慈濟醫院│月                │
│  │台東│關山分院診治時，郭峰成、許美│許美麗共同犯恐嚇取│
│  │縣鹿│麗即假冒黃翠梅之親友，以陳貞│財罪，處有期徒刑陸│
│  │野鄉│宗醫療不當為由，要求支付賠償│月                │
│  │中山│金，並以：旁人建議至警局備案│蔡葉麗珠共同犯恐嚇│
│  │路25│等話語，暗示陳貞宗若不為相當│取財罪，處有期徒刑│
│  │6 號│之賠償，要檢舉陳貞宗違反醫師│陸月              │
│  │宗德│法之行為，致陳貞宗陷於錯誤並│                  │
│  │藥房│因恐受司法追訴而心生畏懼，遂│                  │
│  │    │支付3萬6,000元賠償金，郭峰成│                  │
│  │    │等於取得款項後即分贓取用之。│                  │
└─┴──┴──────────────┴─────────┘


司法院資訊處製作；財團法人民間司法改革基金會備份。
